# Дієслова 1 (абонувати - абоную)

group v1


#SFX A Y 453

#ти:
#ти	ла			#  вбивати  вбивала 	                        @ verb:past:f
#ти	ло			#  вбивати  вбивало 	                        @ verb:past:n
#ти	ли			#  вбивати  вбивали 	                        @ verb:past:p

# зворотня форма - в групі /B
# складний майбутній час = /AG та складний зворотний час зворотної форми = /BH
#
# МН (окрім Я, Ти, Він) для всіх закінчень, крім "йти" (йшов, йшла, йшло), та -сти
ти	ла	[^с]ти		#  абонувати  абонувала 	(Вона)          @ verb:past:f
ти	ло	[^с]ти		#  абонувати  абонувало 	(Воно)          @ verb:past:n
ти	ли	[^с]ти		#  абонувати  абонували	(Ми, Ви, Вони)          @ verb:past:p
ти	в	[аеиіїоуя]ти		#  абонувати  абонував 	(Я, Ти, Він)    @ verb:past:m
ти	вши	[аеиіїоуя]ти		#  абонувати  абонувавши                @ advp:perf

# Т -вати (Т недоконаної форми, МБ доконаної)
вати	ю	[ауюя]вати		#  абонувати  абоную 		(Я)     @ verb:pres:s:1
вати	єш	[ауюя]вати		#  абонувати  абонуєш 		(Ти)    @ verb:pres:s:2
вати	є	[ауюя]вати		#  абонувати  абонує 		(Він)   @ verb:pres:s:3
вати	ємо	[ауюя]вати		#  абонувати  абонуємо 	(Ми)            @ verb:pres:p:1
вати	єм	[ауюя]вати		#  абонувати  абонуєм 	(Ми)            @ verb:pres:p:1
вати	єте	[ауюя]вати		#  абонувати  абонуєте		(Ви)    @ verb:pres:p:2
вати	ють	[ауюя]вати		#  абонувати  абонують		(Вони)  @ verb:pres:p:3
# МН -ати
# НФ -вати
вати	й	[ую]вати		#  абонувати  абонуй 		(Ти)    @ verb:impr:s:2
вати	ймо	[ую]вати		#  абонувати  абонуймо 	(Ми)            @ verb:impr:p:1
вати	йте	[ую]вати		#  абонувати  абонуйте 	(Ви)            @ verb:impr:p:2
ти	й	[ая]вати		#  ставати  ставай 		(Ти)    @ verb:impr:s:2
ти	ймо	[ая]вати		#  ставати  ставаймо 	(Ми)            @ verb:impr:p:1
ти	йте	[ая]вати		#  ставати  ставайте 	(Ви)            @ verb:impr:p:2

# Дієприсл
#вати	ючи	[ауюя]вати		#  абонувати  абонуючи 	                @ advp:imperf

# Т -рвати, -звати (Т недоконаної форми, МБ доконаної)
ати	у	[рз]вати		#  рвати  рву			(Я)     @ verb:pres:s:1
ати	еш	[рз]вати		#  рвати  рвеш 		(Ти)            @ verb:pres:s:2
ати	е	[рз]вати		#  рвати  рве			(Він)   @ verb:pres:s:3
ати	емо	[рз]вати		#  рвати  рвемо		(Ми)            @ verb:pres:p:1
ати	ем	[рз]вати		#  рвати  рвем		(Ми)            @ verb:pres:p:1
ати	ете	[рз]вати		#  рвати  рвете		(Ви)            @ verb:pres:p:2
ати	уть	[рз]вати		#  рвати  рвуть		(Вони)          @ verb:pres:p:3
# НФ -вати
ати	и	[рз]вати		#  рвати  рви		(Ти)            @ verb:impr:s:2
ати	імо	[рз]вати		#  рвати  рвімо 	(Ми)            @ verb:impr:p:1
ати	ім	[рз]вати		#  рвати  рвім  	(Ми)            @ verb:impr:p:1
ати	іть	[рз]вати		#  рвати  рвіть 	(Ви)            @ verb:impr:p:2
#ати	учи	[рз]вати		#  рвати  рвучи                         @ advp:imperf

# Дієслова з закінченням -зати з чергуванням з/ж (без чергування - гр. /I)
# Т -зати (Т недоконаної форми, МБ доконаної)
зати	жу	зати		#  казати  кажу 	(Я)                     @ verb:pres:s:1
зати	жеш	зати		#  казати  кажеш 	(Ти)                    @ verb:pres:s:2
зати	же	зати		#  казати  каже 	(Він)                   @ verb:pres:s:3
зати	жемо	зати		#  казати  кажемо 	(Ми)                    @ verb:pres:p:1
зати	жем	зати		#  казати  кажем 	(Ми)                    @ verb:pres:p:1
зати	жете	зати		#  казати  кажете 	(Ви)                    @ verb:pres:p:2
зати	жуть	зати		#  казати  кажуть 	(Вони)                  @ verb:pres:p:3
#зати	жучи	зати		#  казати  кажу 	(Я)                     @ advp:imperf

# НФ -зати
# варіанти закінчень: -жи (д.ф. зв'яжи), -ж (різати, зарізати - ріж), і в гр. /I -зай (вирізати - вирізай)
зати	ж	ізати		#  різати  ріж 		(Ти)                    @ verb:impr:s:2
зати	ж	мазати		#  мазати  маж 		(Ти)                    @ verb:impr:s:2
зати	жи	казати		#  казати  кажи 		(Ти)            @ verb:impr:s:2
зати	жи	[еия]зати		#  лизати  лижи 	(Ти)            @ verb:impr:s:2
зати	жмо	ізати		#  відрізати  відріжмо		(Ми)            @ verb:impr:p:1
зати	жмо	мазати		#  мазати  мажмо		(Ми)            @ verb:impr:p:1
зати	жімо	казати		#  казати  кажімо 		(Ми)            @ verb:impr:p:1
зати	жім	казати		#  казати  кажім 		(Ми)            @ verb:impr:p:1
зати	жімо	[еия]зати		#  лизати  лижімо 	(Ми)            @ verb:impr:p:1
зати	жім	[еия]зати		#  лизати  лижім 	(Ми)            @ verb:impr:p:1
зати	жте	ізати		#  відрізати  відріжте		(Ви)            @ verb:impr:p:2
зати	жте	мазати		#  мазати  мажте		(Ви)            @ verb:impr:p:2
зати	жіть	казати		#  казати  кажіть 		(Ви)            @ verb:impr:p:2
зати	жіть	[еия]зати		#  лизати  лижіть 	(Ви)            @ verb:impr:p:2

# Т (Т недоконаної форми, МБ доконаної)
# викл: жати (I) - жму (гр /K), жати (II) - жну (exceptions.lst)
# викл: (за)(і)ржати  в гр. M
ати		у	[днжщ]ати		#  блищати  блищу	(Я)             @ verb:pres:s:1
ати		иш	[жщ]ати		#  блищати  блищиш	(Ти)                    @ verb:pres:s:2
ати		ить	[жщ]ати		#  блищати  блищить	(Він)                   @ verb:pres:s:3
ати		имо	[жщ]ати		#  блищати  блищимо	(Ми)                    @ verb:pres:p:1
ати		им	[жщ]ати		#  блищати  блищим	(Ми)                    @ verb:pres:p:1
ати		ите	[жщ]ати		#  блищати  блищите	(Ви)                    @ verb:pres:p:2
ати		ать	[жщ]ати		#  блищати  блищать	(Вони)                  @ verb:pres:p:3

ати		у	[^ао]чати		#  деренчати  деренчу	(Я)             @ verb:pres:s:1
ати		иш	[^оа]чати	#  бряжчати  бряжчиш	(Ти)                    @ verb:pres:s:2
ати		ить	[^оа]чати	#  бряжчати  бряжчить	(Він)                   @ verb:pres:s:3
чати	чимо	[^оа]чати	#  бряжчати  бряжчимо	(Ми)                    @ verb:pres:p:1
чати	чим	[^оа]чати	#  бряжчати  бряжчим	(Ми)                    @ verb:pres:p:1
чати	чите	[^оа]чати	#  бряжчати  бряжчиш	(Ви)                    @ verb:pres:p:2
ати	ать	[^ао]чати	#  бряжчати  бряжчать	(Вони)                  @ verb:pres:p:3

ати		ну	[ао]чати		#  зачати  зачну 	(Я)             @ verb:pres:s:1
ати		неш	[ао]чати	#  зачати  зачнеш 	(Ти)                    @ verb:pres:s:2
ати		не	[ао]чати	#  зачати  зачне 	(Він)                   @ verb:pres:s:3
ати		немо	[ао]чати	#  зачати  зачнемо 	(Ми)                    @ verb:pres:p:1
ати		нем	[ао]чати	#  зачати  зачнем 	(Ми)                    @ verb:pres:p:1
ати		нете	[ао]чати	#  зачати  зачнете 	(Ви)                    @ verb:pres:p:2
ати	нуть	[ао]чати	#  зачати  зачнуть 	(Вони)                  @ verb:pres:p:3

тати	чу	[^с]тати		#  шептати  шепчу 	(Я)             @ verb:pres:s:1
тати	чеш	[^с]тати	#  шептати  шепчеш 	(Ти)                    @ verb:pres:s:2
тати	че	[^с]тати	#  шептати  шепче 	(Він)                   @ verb:pres:s:3
тати	чемо	[^с]тати	#  шептати  шепчемо 	(Ми)                    @ verb:pres:p:1
тати	чем	[^с]тати	#  шептати  шепчем 	(Ми)                    @ verb:pres:p:1
тати	чете	[^с]тати	#  шептати  шепчете 	(Ви)                    @ verb:pres:p:2
тати	чуть	[^с]тати	#  шептати  шепчуть 	(Вони)                  @ verb:pres:p:3

кати	чу	[^с]кати		#  плакати  плачу 	(Я)             @ verb:pres:s:1
кати	чеш	[^с]кати	#  плакати  плачеш 	(Ти)                    @ verb:pres:s:2
кати	че	[^с]кати	#  плакати  плаче 	(Він)                   @ verb:pres:s:3
кати	чемо	[^с]кати	#  плакати  плачемо 	(Ми)                    @ verb:pres:p:1
кати	чем	[^с]кати	#  плакати  плачем 	(Ми)                    @ verb:pres:p:1
кати	чете	[^с]кати	#  плакати  плачете 	(Ви)                    @ verb:pres:p:2
кати	чуть	[^с]кати	#  плакати  плачуть 	(Вони)                  @ verb:pres:p:3

сати	шу	сати		#  писати  пишу	        (Я)                     @ verb:pres:s:1
сати	шеш	сати		#  писати  пишеш	(Ти)                    @ verb:pres:s:2
сати	ше	сати		#  писати  пише	        (Він)                   @ verb:pres:s:3
сати	шемо	сати		#  писати  пишемо	(Ми)                    @ verb:pres:p:1
сати	шем	сати		#  писати  пишем	(Ми)                    @ verb:pres:p:1
сати	шете	сати		#  писати  пишете	(Ви)                    @ verb:pres:p:2
сати	шуть	сати		#  писати  пишуть	(Вони)                  @ verb:pres:p:3

хати	шу	хати		#  брехати  брешу	(Я)                     @ verb:pres:s:1
хати	шеш	хати		#  брехати  брешеш	(Ти)                    @ verb:pres:s:2
хати	ше	хати		#  брехати  бреше	(Він)                   @ verb:pres:s:3
хати	шемо	хати		#  брехати  брешемо	(Ми)                    @ verb:pres:p:1
хати	шем	хати		#  брехати  брешем	(Ми)                    @ verb:pres:p:1
хати	шете	хати		#  брехати  брешете	(Ви)                    @ verb:pres:p:2
хати	шуть	хати		#  брехати  брешуть	(Вони)                  @ verb:pres:p:3

стати	щу	стати		#  свистати  свищу	(Я)                     @ verb:pres:s:1
стати	щеш	стати		#  свистати  свищеш	(Ти)                    @ verb:pres:s:2
стати	ще	стати		#  свистати  свище	(Він)                   @ verb:pres:s:3
стати	щемо	стати		#  свистати  свищемо	(Ми)                    @ verb:pres:p:1
стати	щем	стати		#  свистати  свищем	(Ми)                    @ verb:pres:p:1
стати	щете	стати		#  свистати  свищете	(Ви)                    @ verb:pres:p:2
стати	щуть	стати		#  свистати  свищуть	(Вони)                  @ verb:pres:p:3

слати	шлю	слати		#  послати  пошлю 	(Я)                     @ verb:pres:s:1
слати	шлеш	слати		#  послати  пошлеш 	(Ти)                    @ verb:pres:s:2
слати	шле	слати		#  послати  пошле 	(Він)                   @ verb:pres:s:3
слати	шлемо	слати		#  послати  пошлемо 	(Ми)                    @ verb:pres:p:1
слати	шлем	слати		#  послати  пошлем 	(Ми)                    @ verb:pres:p:1

скати	щу	скати		#  плескати  плещу 	(Я)                     @ verb:pres:s:1
скати	щеш	скати		#  плескати  плещеш 	(Ти)                    @ verb:pres:s:2
скати	ще	скати		#  плескати  плеще 	(Він)                   @ verb:pres:s:3
скати	щемо	скати		#  плескати  плещемо 	(Ми)                    @ verb:pres:p:1
скати	щем 	скати		#  плескати  плещем 	(Ми)                    @ verb:pres:p:1
скати	щете	скати		#  плескати  плещете 	(Ви)                    @ verb:pres:p:2
скати	щуть	скати		#  плескати  плещуть 	(Вони)                  @ verb:pres:p:3

ати		лю	пати		#  сипати  сиплю 	(Я)                     @ verb:pres:s:1
ати		леш	ипати		#  сипати  сиплеш 	(Ти)                    @ verb:pres:s:2
ати		ле	ипати		#  сипати  сипле 	(Він)                   @ verb:pres:s:3
ати		лемо	ипати		#  сипати  сиплемо 	(Ми)                    @ verb:pres:p:1
ати		лем	ипати		#  сипати  сиплем 	(Ми)                    @ verb:pres:p:1
ати		лете	ипати		#  сипати  сиплете 	(Ви)                    @ verb:pres:p:2
ати		лють	ипати		#  сипати  сиплють 	(Вони)                  @ verb:pres:p:3

ати		ю	орати		#  орати  орю	 	(Я)                     @ verb:pres:s:1
ати		еш	орати		#  орати  ореш	 	(Ти)                    @ verb:pres:s:2
ати		е	орати		#  орати  оре	 	(Він)                   @ verb:pres:s:3
ати		емо	орати		#  орати  оремо 	(Ми)                    @ verb:pres:p:1
ати		ем	орати		#  орати  орем 	(Ми)                    @ verb:pres:p:1
ати		ете	орати		#  орати  орете 	(Ви)                    @ verb:pres:p:2
ати		ють	орати		#  орати  орють 	(Вони)                  @ verb:pres:p:3

рати	еру		[бдп]рати		#  брати  беру	 	(Я)             @ verb:pres:s:1
рати	ере		[бдп]рати	#  брати  бере	 	(Він)                   @ verb:pres:s:3
рати	ереш	[бдп]рати		#  брати  береш (Ти)                    @ verb:pres:s:2
рати	еремо	[бдп]рати	#  брати  беремо 	(Ми)                    @ verb:pres:p:1
рати	ерем	[бдп]рати	#  брати  берем 	(Ми)                    @ verb:pres:p:1
рати	ерете	[бдп]рати	#  брати  берете 	(Ви)                    @ verb:pres:p:2
рати	еруть	[бдп]рати	#  брати  беруть 	(Вони)                  @ verb:pres:p:3

рати	ери		[бдп]рати	#  брати  бери	 	(Ти)                    @ verb:impr:s:2
рати	ерімо	[бдп]рати	#  брати  берімо 	(Ми)                    @ verb:impr:p:1
рати	ерім	[бдп]рати	#  брати  берім 	(Ми)                    @ verb:impr:p:1
рати	еріть	[бдп]рати	#  брати  беріть 	(Ви)                    @ verb:impr:p:2

ати		еш	[дн]ати		#  стогнати  стогнеш	(Ти)                    @ verb:pres:s:2
ати		е	[дн]ати		#  стогнати  стогне	(Він)                   @ verb:pres:s:3
ати		емо	[дн]ати		#  стогнати  стогнемо	(Ми)                    @ verb:pres:p:1
ати		ем	[дн]ати		#  стогнати  стогнем	(Ми)                    @ verb:pres:p:1
ати		ете	[дн]ати		#  стогнати  стогнете	(Ви)                    @ verb:pres:p:2
ати		уть	[дн]ати		#  стогнати  стогнуть	(Вони)                  @ verb:pres:p:3

ати		иш	спати		#  спати  спиш 	        (Ти)                    @ verb:pres:s:2
ати		ить	спати		#  спати  спить 	(Він)                   @ verb:pres:s:3
ати		имо	спати		#  спати  спимо 	(Ми)                    @ verb:pres:p:1
ати		им	спати		#  спати  спим 	(Ми)                    @ verb:pres:p:1
ати		ите	спати		#  спати  спите 	(Ви)                    @ verb:pres:p:2
ати		лять	спати		#  спати  сплять 	(Вони)                  @ verb:pres:p:3

слати	шлете	слати		#  послати  пошлете 	(Ви)                    @ verb:pres:p:2
слати	шлють	слати		#  послати  пошлють	(Вони)                  @ verb:pres:p:3

# МН -нати
# НФ -ати
ати	и	[днжщ]ати	#  блищати  блищи	(Ти)                    @ verb:impr:s:2
ати	ни	[ао]чати	#  зачати  зачни 	(Ти)                    @ verb:impr:s:2
ати	и	[^аво]чати	#  деренчати  деренчи	(Ти)                    @ verb:impr:s:2
тати	чи	[^с]тати	#  шептати  шепчи 	(Ти)                    @ verb:impr:s:2
сати	ши	сати		#  писати  пиши	        (Ти)                    @ verb:impr:s:2
хати	ши	хати		#  брехати  бреши	(Ти)                    @ verb:impr:s:2
кати	ч	лакати		#  плакати  плач 	(Ти)                    @ verb:impr:s:2
кати	чи	какати		#  скакати  скачи 	(Ти)                    @ verb:impr:s:2
кати	чи	ткати		#  ткати  тчи	 	(Ти)                    @ verb:impr:s:2
кати	ч	икати		#  кликати  клич 	(Ти)                    @ verb:impr:s:2
скати	щи	скати		#  плескати  плещи 	(Ти)                    @ verb:impr:s:2
стати	щи	стати		#  свистати  свищи	(Ти)                    @ verb:impr:s:2
слати	шли	слати		#  послати  пошли 	(Ти)                    @ verb:impr:s:2
пати	пи	спати		#  сипати  спи 	        (Ти)                    @ verb:impr:s:2
пати	п	ипати		#  сипати  сип 	        (Ти)                    @ verb:impr:s:2
ати	и	орати		#  орати  ори	 	(Ти)                    @ verb:impr:s:2

ати	імо	[днжщ]ати	#  блищати  блищімо	(Ми)                    @ verb:impr:p:1
ати	ім	[днжщ]ати	#  блищати  блищім	(Ми)                    @ verb:impr:p:1
ати	німо	[ао]чати	#  зачати  зачнімо 	(Ми)                    @ verb:impr:p:1
ати	нім	[ао]чати	#  зачати  зачнім 	(Ми)                    @ verb:impr:p:1
ати	імо	[^аво]чати	#  бряжчати  бряжчімо	(Ми)                    @ verb:impr:p:1
ати	ім	[^аво]чати	#  бряжчати  бряжчім	(Ми)                    @ verb:impr:p:1
тати	чімо	[^с]тати	#  шептати  шепчімо 	(Ми)                    @ verb:impr:p:1
тати	чім	[^с]тати	#  шептати  шепчім 	(Ми)                    @ verb:impr:p:1
сати	шімо	сати		#  писати  пишімо	(Ми)                    @ verb:impr:p:1
сати	шім	сати		#  писати  пишім	(Ми)                    @ verb:impr:p:1
хати	шімо	хати		#  писати  пишімо	(Ми)                    @ verb:impr:p:1
хати	шім	хати		#  писати  пишім	(Ми)                    @ verb:impr:p:1
кати	чмо	лакати		#  плакати  плачмо 	(Ми)                    @ verb:impr:p:1
кати	чімо	какати		#  ткати  тчімо 	(Ми)                    @ verb:impr:p:1
кати	чім	какати		#  ткати  тчім   	(Ми)                    @ verb:impr:p:1
кати	чімо	ткати		#  ткати  тчімо 	(Ми)                    @ verb:impr:p:1
кати	чім	ткати		#  ткати  тчім   	(Ми)                    @ verb:impr:p:1
кати	чмо	икати		#  кликати  кличмо 	(Ми)                    @ verb:impr:p:1
скати	щімо	скати		#  плескати  плещімо 	(Ми)                    @ verb:impr:p:1
скати	щім	скати		#  плескати  плещім 	(Ми)                    @ verb:impr:p:1
стати	щімо	стати		#  свистати  свищімо	(Ми)                    @ verb:impr:p:1
стати	щім	стати		#  свистати  свищім	(Ми)                    @ verb:impr:p:1
слати	шлімо	слати		#  послати  пошлімо 	(Ми)                    @ verb:impr:p:1
слати	шлім	слати		#  послати  пошлім 	(Ми)                    @ verb:impr:p:1
ати	мо	ипати		#  сипати  сипмо 	(Ми)                    @ verb:impr:p:1
ати	імо	спати		#  спати  спімо 	(Ми)                    @ verb:impr:p:1
ати	ім	спати		#  спати  спім   	(Ми)                    @ verb:impr:p:1
ати	імо	орати		#  орати  орімо 	(Ми)                    @ verb:impr:p:1
ати	ім	орати		#  орати  орім   	(Ми)                    @ verb:impr:p:1

ати	іть	[джщн]ати	#  блищати  блищіть	(Ви)                    @ verb:impr:p:2
ати	ніть	[ао]чати	#  зачати  зачніть	(Ви)                    @ verb:impr:p:2
чати	чіть	[^аво]чати	#  бряжчати  бряжчіть	(Ви)                    @ verb:impr:p:2
тати	чіть	[^с]тати	#  шептати  шепчіть 	(Ви)                    @ verb:impr:p:2
сати	шіть	сати		#  писати  пишіть	(Ви)                    @ verb:impr:p:2
хати	шіть	хати		#  писати  пишіть	(Ви)                    @ verb:impr:p:2
кати	чте	лакати		#  плакати  плачте 	(Ви)                    @ verb:impr:p:2
кати	чіть	какати		#  скакати  скачіть 	(Ви)                    @ verb:impr:p:2
кати	чіть	ткати		#  ткати  тчіть 	(Ви)                    @ verb:impr:p:2
стати	щіть	стати		#  свистати  свищіть	(Ви)                    @ verb:impr:p:2
скати	щіть	скати		#  плескати  плещіть 	(Ви)                    @ verb:impr:p:2
слати	шліть	слати		#  послати  пошліть 	(Ви)                    @ verb:impr:p:2
кати	чте	[^ста]кати	#  плакати  плачте 	(Ви)                    @ verb:impr:p:2
ати	те	ипати		#  сипати  сипте 	(Ви)                    @ verb:impr:p:2
ати	іть	спати		#  спати  спіть 	(Ви)                    @ verb:impr:p:2
ати	іть	орати		#  орати  оріть 	(Ви)                    @ verb:impr:p:2

# Дієслова з закінченням -ити 
# (-ити не повинно бути в корені - інакше див. гр. /I - пити, бити...) 
# Т -ити (Т недоконаної форми, МБ доконаної)
ити	жу	[^з]дити	#  входити  входжу		(Я)             @ verb:pres:s:1
здити	жджу	здити		#  їздити  їжджу		(Я)             @ verb:pres:s:1
зити	жу	зити		#  возити  вожу		        (Я)             @ verb:pres:s:1
ити	у	[жчшщ]ити	#  бентежити  бентежу 		(Я)             @ verb:pres:s:1
сити	шу	сити		#  місити  мішу 		(Я)             @ verb:pres:s:1
тити	чу	[^с]тити	#  тратити  трачу 		(Я)             @ verb:pres:s:1
стити	щу	стити		#  мостити  мощу 		(Я)             @ verb:pres:s:1
ити	лю	[бвмпф]ити	#  вимовити  вимовлю		(Я)             @ verb:pres:s:1
ити	ю	[лнр]ити	#  творити  творю		(Я)             @ verb:pres:s:1
ти	ш	ити		#  бентежити  бентежиш 	        (Ти)            @ verb:pres:s:2
и	ь	ити		#  бентежити  бентежить 	(Він)           @ verb:pres:s:3
ти	мо	ити		#  бентежити  бентежимо 	(Ми)            @ verb:pres:p:1
ти	м	ити		#  бентежити  бентежим 	(Ми)            @ verb:pres:p:1
ити	ите	ити		#  бентежити  бентежите 	(Ви)            @ verb:pres:p:2
ити	ать	[жчшщ]ити	#  бентежити  бентежать 	(Вони)          @ verb:pres:p:3
ити	лять	[бвмпф]ити	#  вимовити  вимовлять 	        (Вони)          @ verb:pres:p:3
ити	ять	[дзлнрст]ити	#  входити  входять 		(Вони)          @ verb:pres:p:3
# НФ - у групах С/D та E/F

# Дієслова з закінченням -іти 
# Т -іти (Т недоконаної форми, МБ доконаної)
іти	жу	[^у]діти		#  смердіти  смерджу		(Я)             @ verb:pres:s:1
іти	жу	рудіти		#  шарудіти  шаруджу		(Я)             @ verb:pres:s:1
іти	у	[^р]удіти		#  погудіти  погуду		(Я)             @ verb:pres:s:1
іти	у	[шж]іти		#  кишіти  кишу 		(Я)             @ verb:pres:s:1
сіти	шу	сіти		#  висіти  вишу 		(Я)             @ verb:pres:s:1
тіти	чу	[^с]тіти	#  летіти  лечу 		(Я)             @ verb:pres:s:1
стіти	щу	стіти		#  шелестіти  шелещу 		(Я)             @ verb:pres:s:1
іти	лю	[бвмп]іти	#  шуміти  шумлю		(Я)             @ verb:pres:s:1
іти	ю	[нлр]іти	#  веліти  велю		        (Я)             @ verb:pres:s:1
іти	иш	іти		#  шепотіти  шепотиш		(Ти)            @ verb:pres:s:2
іти	ить	іти		#  шепотіти  шепотить		(Він)           @ verb:pres:s:3
іти	имо	іти		#  шепотіти  шепотимо		(Ми)            @ verb:pres:p:1
іти	им	іти		#  шепотіти  шепотим		(Ми)            @ verb:pres:p:1
іти	ите	іти		#  шепотіти  шепотите		(Ви)            @ verb:pres:p:2
іти	ать	шіти		#  кишіти  кишать		(Вони)          @ verb:pres:p:3
іти	лять	[бвмп]іти	#  шуміти  шумлять 		(Вони)          @ verb:pres:p:3
іти	ять	[^бвмпш]іти	#  входити  входять		(Вони)          @ verb:pres:p:3
# НФ -іти (-діти визначається в гр C/D та E/F)
іти	и	[^д]іти		#  скрипіти  скрипи 		(Ти)            @ verb:impr:s:2
іти	імо	[^д]іти		#  скрипіти  скрипімо		(Ми)            @ verb:impr:p:1
іти	ім	[^д]іти		#  скрипіти  скрипім		(Ми)            @ verb:impr:p:1
іти	іть	[^д]іти		#  скрипіти  скрипіть 		(Ви)            @ verb:impr:s:2

# Дієслова з закінченням -нути
# Т -нути (Т недоконаної форми, МБ доконаної)
ути	у	нути		#  тягнути  тягну 	(Я)                     @ verb:pres:s:1
ути	еш	нути		#  тягнути  тягнеш 	(Ти)                    @ verb:pres:s:2
ути	е	нути		#  тягнути  тягне 	(Він)                   @ verb:pres:s:3
ути	емо	нути		#  тягнути  тягнемо 	(Ми)                    @ verb:pres:p:1
ути	ем	нути		#  тягнути  тягнем 	(Ми)                    @ verb:pres:p:1
ути	ете	нути		#  тягнути  тягнете 	(Ви)                    @ verb:pres:p:2
ути	уть	нути		#  тягнути  тягнуть 	(Вони)                  @ verb:pres:p:3
# НФ - у групах C,D та F,E

# Дієслова з закінченням -бути
# Т -бути (Т недоконаної форми, МБ доконаної)
ти	ду	бути		#  забути  забуду 	(Я)                     @ verb:pres:s:1
ти	деш	бути		#  забути  забудеш 	(Ти)                    @ verb:pres:s:2
ти	де	бути		#  забути  забуде 	(Він)                   @ verb:pres:s:3
ти	демо	бути		#  забути  забудемо 	(Ми)                    @ verb:pres:p:1
ти	дем	бути		#  забути  забудем 	(Ми)                    @ verb:pres:p:1
ти	дете	бути		#  забути  забудете 	(Ви)                    @ verb:pres:p:2
ти	дуть	бути		#  забути  забудуть 	(Вони)                  @ verb:pres:p:3
# НФ -бути
ти	дь	бути		#  забути  забудь 	(Ти)            @ verb:impr:s:2
ти	дьмо	бути		#  забути  забудьмо 	(Ми)            @ verb:impr:p:1
ти	дьте	бути		#  забути  забудьте 	(Ви)            @ verb:impr:p:2
#
# Т -оти (Т недоконаної форми, МБ доконаної)
оти	ю	оти		#  бороти  борю	        (Я)                     @ verb:pres:s:1
оти	еш	оти		#  бороти  бореш	(Ти)                    @ verb:pres:s:2
оти	е	оти		#  бороти  боре 	(Він)                   @ verb:pres:s:3
оти	емо	оти		#  бороти  боремо 	(Ми)                    @ verb:pres:p:1
оти	ем	оти		#  бороти  борем 	(Ми)                    @ verb:pres:p:1
оти	ете	оти		#  бороти  борете	(Ви)                    @ verb:pres:p:2
оти	ють	оти		#  бороти  борють	(Вони)                  @ verb:pres:p:3
# НФ -оти
оти	и	оти		#  бороти  бори	        (Ти)            @ verb:impr:s:2
оти	імо	оти		#  бороти  борімо 	(Ми)            @ verb:impr:p:1
оти	ім	оти		#  бороти  борім 	(Ми)            @ verb:impr:p:1
оти	іть	оти		#  бороти  боріть 	(Ви)            @ verb:impr:p:2
#
# Т -їти (Т недоконаної форми, МБ доконаної)
їти	ю	їти		#  клеїти  клею	        (Я)                     @ verb:pres:s:1
ти	ш	їти		#  клеїти  клеїш	(Ти)                    @ verb:pres:s:2
ти	ть	їти		#  клеїти  клеїть 	(Він)                   @ verb:pres:s:3
ти	мо	їти		#  клеїти  клеїмо 	(Ми)                    @ verb:pres:p:1
ти	м	їти		#  клеїти  клеїм 	(Ми)                    @ verb:pres:p:1
ти	те	їти		#  клеїти  клеїте	(Ви)                    @ verb:pres:p:2
їти	ять	їти		#  клеїти  клеять	(Вони)                  @ verb:pres:p:3
# НФ -їти ( гр. C,D та E,F)
#
# Т -зти, -бти, -вти (Т недоконаної форми, МБ доконаної)
ти	у	[збв]ти		#  везти  везу		(Я)                     @ verb:pres:s:1
ти	еш	[збв]ти		#  везти  везеш 	(Ти)                    @ verb:pres:s:2
ти	е	[збв]ти		#  везти  везе 		(Він)                   @ verb:pres:s:3
ти	емо	[збв]ти		#  везти  веземо 	(Ми)                    @ verb:pres:p:1
ти	ем	[збв]ти		#  везти  везем 	(Ми)                    @ verb:pres:p:1
ти	ете	[збв]ти		#  везти  везете	(Ви)                    @ verb:pres:p:2
ти	уть	[збв]ти		#  везти  везуть	(Вони)                  @ verb:pres:p:3
# МН 
ебти	іб	ебти		#  гребти  гріб		(Я, Ти, Він)            @ verb:past:m
езти	із	езти		#  везти  віз		(Я, Ти, Він)            @ verb:past:m
зти	з	[^е]зти		#  гризти  гриз		(Я, Ти, Він)            @ verb:past:m
ти	ів	евти		#  ревти  ревів		(Я, Ти, Він)            @ verb:past:m
вти	в	[^е]вти		#  пливти  плив		(Я, Ти, Він)            @ verb:past:m
бти	б	убти		#  скубти  скуб		(Я, Ти, Він)            @ verb:past:m
# дієприслівник
ебти	ібши	ебти		#  гребти  грібши		(Я, Ти, Він)            @ advp:perf
езти	ізши	езти		#  везти  візши		(Я, Ти, Він)            @ advp:perf
зти	зши	[^е]зти		#  гризти  гризши		(Я, Ти, Він)            @ advp:perf
# НФ 
ти	ь	ізти		#  лізти  лізь		(Ти)            @ verb:impr:s:2
ти	и	[^і]зти		#  везти  вези		(Ти)            @ verb:impr:s:2
ти	и	[бв]ти		#  везти  вези		(Ти)            @ verb:impr:s:2
ти	ьмо	ізти		#  лізти  лізьмо 	(Ми)            @ verb:impr:p:1
ти	імо	[^і]зти		#  везти  везімо 	(Ми)            @ verb:impr:p:1
ти	ім	[^і]зти		#  везти  везім 	(Ми)            @ verb:impr:p:1
ти	імо	[бв]ти		#  везти  везімо 	(Ми)            @ verb:impr:p:1
ти	ім	[бв]ти		#  везти  везім 	(Ми)            @ verb:impr:p:1
ти	ьте	ізти		#  лізти  лізьте 	(Ви)            @ verb:impr:p:2
ти	іть	[^і]зти		#  везти  везіть 	(Ви)            @ verb:impr:p:2
ти	іть	[бв]ти		#  везти  везіть 	(Ви)            @ verb:impr:p:2

# Дієслова з закінченням -сти (також див. гр. /I,/K та /M)
# викл.: пасти-пасла, нести-несла, трясти-трясла - в гр. /I
# МН -ости
сти	ла	[^о]сти		#  плести  плела	(Вона)            @ verb:past:f
сти	ло	[^о]сти		#  плести  плело 	(Воно)            @ verb:past:n
сти	ли	[^о]сти		#  плести  плели 	(Вони)            @ verb:past:p
сти	сла	ости		#  рости  росла		(Вона)            @ verb:past:f
сти	сло	ости		#  рости  росло 	(Воно)            @ verb:past:n
сти	сли	ости		#  рости  росли 	(Вони)            @ verb:past:p
# Т -ости (Т недоконаної форми, МБ доконаної)
ти	ту	ости		#  рости  росту		(Я)               @ verb:pres:s:1
ти	теш	ости		#  рости  ростеш 	(Ти)              @ verb:pres:s:2
ти	те	ости		#  рости  росте 	(Він)             @ verb:pres:s:3
ти	темо	ости		#  рости  ростемо 	(Ми)              @ verb:pres:p:1
ти	тем	ости		#  рости  ростем 	(Ми)              @ verb:pres:p:1
ти	тете	ости		#  рости  ростете	(Ви)              @ verb:pres:p:2
ти	туть	ости		#  рости  ростуть	(Вони)            @ verb:pres:p:3
# -цвісти, -[лм]ести
сти	ту	[еі]сти		#  цвісти  цвіту	(Я)               @ verb:pres:s:1
сти	теш	[еі]сти		#  цвісти  цвітеш 	(Ти)              @ verb:pres:s:2
сти	те	[еі]сти		#  цвісти  цвіте 	(Він)             @ verb:pres:s:3
сти	темо	[еі]сти		#  цвісти  цвітемо 	(Ми)              @ verb:pres:p:1
сти	тем	[еі]сти		#  цвісти  цвітем 	(Ми)              @ verb:pres:p:1
сти	тете	[еі]сти		#  цвісти  цвітете	(Ви)              @ verb:pres:p:2
сти	туть	[еі]сти		#  цвісти  цвітуть	(Вони)            @ verb:pres:p:3

сти    ду      усти            #  густи  гуду  (Я)                        @ verb:pres:s:1
сти    деш     усти            #  густи  гудеш       (Ти)              @ verb:pres:s:2
сти    де      усти            #  густи  гуде        (Він)             @ verb:pres:s:3
сти    демо    усти            #  густи  гудемо      (Ми)              @ verb:pres:p:1
сти    дем     усти            #  густи  гудем       (Ми)              @ verb:pres:p:1
сти    дете    усти            #  густи  гудете      (Ви)              @ verb:pres:p:2
сти    дуть    усти            #  густи  гудуть      (Вони)            @ verb:pres:p:3

сти    ю      исти            #  гнисти  гуду  (Я)                        @ verb:pres:s:1
сти    єш     исти            #  гнисти  гудеш       (Ти)              @ verb:pres:s:2
сти    є      исти            #  гнисти  гуде        (Він)             @ verb:pres:s:3
сти    ємо    исти            #  гнисти  гудемо      (Ми)              @ verb:pres:p:1
сти    єм     исти            #  гнисти  гудем       (Ми)              @ verb:pres:p:1
сти    єте    исти            #  гнисти  гудете      (Ви)              @ verb:pres:p:2
сти    ють    исти            #  гнисти  гудуть      (Вони)            @ verb:pres:p:3
сти	    в	  исти		    #  гнисти гнив 	(Я, Ти, Він)    @ verb:past:m
сти	    вши	  исти		    #  гнисти гнивши                @ advp:perf


ути    му      (^|[^з])дути            #  дути  дму    (Я)               @ verb:pres:s:1
ути    меш     (^|[^з])дути            #  дути  дмеш   (Ти)              @ verb:pres:s:2
ути    ме      (^|[^з])дути            #  дути  дме    (Він)             @ verb:pres:s:3
ути    мемо    (^|[^з])дути            #  дути  дмемо  (Ми)              @ verb:pres:p:1
ути    мем     (^|[^з])дути            #  дути  дмем   (Ми)              @ verb:pres:p:1
ути    мете    (^|[^з])дути            #  дути  дмете  (Ви)              @ verb:pres:p:2
ути    муть    (^|[^з])дути            #  дути  дмуть  (Вони)            @ verb:pres:p:3
# НФ -ивати
#ути   ми      (^|[^з])дути            #  дути  дми    (Ти)              @ verb:impr:s:2
#ути   мімо    (^|[^з])дути            #  дути  дмімо  (Ми)              @ verb:impr:p:1
#ути   мім     (^|[^з])дути            #  дути  дмім   (Ми)              @ verb:impr:p:1
#ути   міть    (^|[^з])дути            #  дути  дміть  (Ви)              @ verb:impr:p:2

дути    ідму      здути            #  дути  дму    (Я)               @ verb:pres:s:1
дути    ідмеш     здути            #  дути  дмеш   (Ти)              @ verb:pres:s:2
дути    ідме      здути            #  дути  дме    (Він)             @ verb:pres:s:3
дути    ідмемо    здути            #  дути  дмемо  (Ми)              @ verb:pres:p:1
дути    ідмем     здути            #  дути  дмем   (Ми)              @ verb:pres:p:1
дути    ідмете    здути            #  дути  дмете  (Ви)              @ verb:pres:p:2
дути    ідмуть    здути            #  дути  дмуть  (Вони)            @ verb:pres:p:3
# НФ -ивати
#дути   ідми      здути            #  дути  дми    (Ти)              @ verb:impr:s:2
#дути   ідмімо    здути            #  дути  дмімо  (Ми)              @ verb:impr:p:1
#дути   ідмім     здути            #  дути  дмім   (Ми)              @ verb:impr:p:1
#дути   ідміть    здути            #  дути  дміть  (Ви)              @ verb:impr:p:2

# -лясти
сти	ну	лясти		#  клясти  кляну	(Я)               @ verb:pres:s:1
сти	неш	лясти		#  клясти  клянеш 	(Ти)              @ verb:pres:s:2
сти	не	лясти		#  клясти  кляне 	(Він)             @ verb:pres:s:3
сти	немо	лясти		#  клясти  клянемо 	(Ми)              @ verb:pres:p:1
сти	нем	лясти		#  клясти  клянем 	(Ми)              @ verb:pres:p:1
сти	нете	лясти		#  клясти  клянете	(Ви)              @ verb:pres:p:2
сти	нуть	лясти		#  клясти  клянуть	(Вони)            @ verb:pres:p:3
# МН -вати
сти	в	[аіуя]сти	#  прясти  пряв		(Я, Ти, Він)            @ verb:past:m
ести	ів	ести		#  плести  плів		(Я, Ти, Він)            @ verb:past:m
ости	іс	ости		#  рости  ріс		(Я, Ти, Він)            @ verb:past:m
сти	вши	[іяа]сти		#  прясти  прявши                       @ advp:perf
ести	івши	ести		#  плести  плівши                     @ advp:perf
ости	ісши	ости		#  вирости  вирісши                   @ advp:perf
# НФ -вати
сти	ти	[еі]сти		#  плести  плети	(Ти)              @ verb:impr:s:2
сти	тімо	[еі]сти		#  плести  плетімо 	(Ми)              @ verb:impr:p:1
сти	тім	[еі]сти		#  плести  плетім 	(Ми)              @ verb:impr:p:1
сти	тіть	[еі]сти		#  плести  плетіть 	(Ви)              @ verb:impr:p:2
сти	ни	лясти		#  клясти  кляни	(Ти)              @ verb:impr:s:2
сти	німо	лясти		#  клясти  клянімо 	(Ми)              @ verb:impr:p:1
сти	нім	лясти		#  клясти  клянім 	(Ми)              @ verb:impr:p:1
сти	ніть	лясти		#  клясти  кляніть	(Ви)              @ verb:impr:p:2

и	и	ости		#  рости  рости         (Ти) перекр. з inf @ verb:impr:s:2
и	імо	ости		#  рости  ростімо 	(Ми)              @ verb:impr:p:1
и	ім	ости		#  рости  ростім 	(Ми)              @ verb:impr:p:1
и	іть	ости		#  рости  ростіть 	(Ви)              @ verb:impr:p:2

# Т -кти (Т недоконаної форми, МБ доконаної)
кти	чу	кти		#  текти  течу		(Я)               @ verb:pres:s:1
кти	чеш	кти		#  текти  течеш		(Ти)              @ verb:pres:s:2
кти	че	кти		#  текти  тече 		(Він)             @ verb:pres:s:3
кти	чемо	кти		#  текти  течемо 	(Ми)              @ verb:pres:p:1
кти	чем	кти		#  текти  течем 	(Ми)              @ verb:pres:p:1
кти	чете	кти		#  текти  течете	(Ви)              @ verb:pres:p:2
кти	чуть	кти		#  текти  течуть	(Вони)            @ verb:pres:p:3
# МН -вати
екти	ік	екти		#  текти  тік		(Я, Ти, Він)            @ verb:past:m
ікти	ік	ікти		#  одсікти  одсік	(Я, Ти, Він)            @ verb:past:m
окти	ік	окти		#  волокти  волік	(Я, Ти, Він)            @ verb:past:m
вкти	вк	вкти		#  товкти  товк	        (Я, Ти, Він)            @ verb:past:m
екти	ікши	екти		#  текти  тікши            @ advp:perf
ікти	ікши	ікти		#  одсікти  одсікши            @ advp:perf
окти	ікши	окти		#  волокти  волікши           @ advp:perf
вкти	вкши	вкти		#  товкти  товкши            @ advp:perf
# НФ -вати
кти	чи	кти		#  текти  течи		(Ти)              @ verb:impr:s:2
кти	чімо	кти		#  текти  течімо 	(Ми)              @ verb:impr:p:1
кти	чім	кти		#  текти  течім 	(Ми)              @ verb:impr:p:1
кти	чіть	кти		#  текти  течіть 	(Ви)              @ verb:impr:p:2

# Т -гти з чергування г/ж (без нього - в гр. M) (Т недоконаної форми, МБ доконаної)
гти	жу	[еоиія]гти	#  допомогти  допоможу		(Я)               @ verb:pres:s:1
гти	жиш	ігти		#  бігти  біжиш			(Ти)              @ verb:pres:s:2
гти	жеш	[еоия]гти	#  допомогти  допоможеш		(Ти)              @ verb:pres:s:2
гти	жить	ігти		#  бігти  біжить 		(Він)             @ verb:pres:s:3
гти	же	[еоия]гти	#  допомогти  допоможе 		(Він)             @ verb:pres:s:3
гти	жимо	ігти		#  бігти  біжимо 		(Ми)              @ verb:pres:p:1
гти	жим	ігти		#  бігти  біжим 		(Ми)              @ verb:pres:p:1
гти	жемо	[еоия]гти	#  допомогти  допоможемо 	(Ми)              @ verb:pres:p:1
гти	жем	[еоия]гти	#  допомогти  допоможем 	(Ми)              @ verb:pres:p:1
гти	жите	ігти		#  бігти  біжите		(Ви)              @ verb:pres:p:2
гти	жете	[еоия]гти	#  допомогти  допоможете	(Ви)              @ verb:pres:p:2
гти	жать	ігти		#  бігти  біжать		(Вони)            @ verb:pres:p:3
гти	жуть	[еоия]гти	#  допомогти  допоможуть	(Вони)            @ verb:pres:p:3
# МН -гти
егти	іг	егти		#  зберегти   зберіг	(Я, Ти, Він)            @ verb:past:m
огти	іг	огти		#  допомогти  допоміг	(Я, Ти, Він)            @ verb:past:m
ягти	іг	ягти		#  лягти      ліг 	(Я, Ти, Він)            @ verb:past:m
гти	г	[иі]гти		#  стригти    стриг  біг (Я, Ти, Він)           @ verb:past:m

егти	ігши	егти		#  зберегти   зберігши	           		@ advp:perf
огти	ігши	огти		#  допомогти  допомігши	           		@ advp:perf
ягти	ігши	ягти		#  лягти      лігши 	         		@ advp:perf
гти	гши	[иі]гти		#  стригти    стригши             		@ advp:perf
# НФ -гти
гти	ж	лягти		#  лягти  ляж			(Ти)              @ verb:impr:s:2
гти	жи	рягти		#  запрягти  запряжи		(Ти)              @ verb:impr:s:2
гти	жи	[еоіи]гти	#  допомогти  допоможи		(Ти)              @ verb:impr:s:2
гти	жмо	лягти		#  лягти  ляжмо 		(Ми)              @ verb:impr:p:1
гти	жімо	рягти		#  запрягти  запряжімо		(Ми)              @ verb:impr:p:1
гти	жім	рягти		#  запрягти  запряжім		(Ми)              @ verb:impr:p:1
гти	жімо	[еоіи]гти	#  допомогти  допоможімо 	(Ми)              @ verb:impr:p:1
гти	жім	[еоіи]гти	#  допомогти  допоможім 	(Ми)              @ verb:impr:p:1
гти	жте	лягти		#  лягти  ляжте 		(Ви)              @ verb:impr:p:2
гти	жіть	рягти		#  запрягти  запряжіть 		(Ви)              @ verb:impr:p:2
гти	жіть	[еоіи]гти	#  допомогти  допоможіть 	(Ви)              @ verb:impr:p:2


# Т -ерти (Т недоконаної форми, МБ доконаної)

# МН -рти
рти	    р	рти		    #  терти  тер		(Я, Ти, Він)      @ verb:past:m
рти	    рши	рти			#  терти  терши		                  @ advp:perf

ерти	ру	    (^|[^бдзс])[^дж]ерти		#  терти  тру		(Я)               @ verb:pres:s:1
ерти	реш	    (^|[^бдзс])[^дж]ерти		#  терти  треш		(Ти)              @ verb:pres:s:2
ерти	ре	    (^|[^бдзс])[^дж]ерти		#  терти  тре 		(Він)             @ verb:pres:s:3
ерти	ремо	(^|[^бдзс])[^дж]ерти		#  терти  тремо 	(Ми)              @ verb:pres:p:1
ерти	рем	    (^|[^бдзс])[^дж]ерти		#  терти  трем 	(Ми)              @ verb:pres:p:1
ерти	рете	(^|[^бдзс])[^дж]ерти		#  терти  трете		(Ви)              @ verb:pres:p:2
ерти	руть	(^|[^бдзс])[^дж]ерти		#  терти  труть		(Вони)            @ verb:pres:p:3
# НФ -ерти
ерти	ри	    (^|[^бдзс])[^дж]ерти		#  терти  три		(Ти)              @ verb:impr:s:2
ерти	рімо	(^|[^бдзс])[^дж]ерти		#  терти  трімо		(Ми)              @ verb:impr:p:1
ерти	рім	    (^|[^бдзс])[^дж]ерти		#  терти  трім		(Ми)              @ verb:impr:p:1
ерти	ріть	(^|[^бдзс])[^дж]ерти		#  терти  тріть		(Ви)              @ verb:impr:p:2

# стерти - зітри, сперти - зіпри, але розпростерти - (немає форми)
с(.)ерти	зі\1ру	    (^|[^о])с[тп]ерти		#  терти  тру		(Я)               @ verb:pres:s:1
с(.)ерти	зі\1реш	    (^|[^о])с[тп]ерти		#  терти  треш		(Ти)              @ verb:pres:s:2
с(.)ерти	зі\1ре	    (^|[^о])с[тп]ерти		#  терти  тре 		(Він)             @ verb:pres:s:3
с(.)ерти	зі\1ремо	(^|[^о])с[тп]ерти		#  терти  тремо 	(Ми)              @ verb:pres:p:1
с(.)ерти	зі\1рем	    (^|[^о])с[тп]ерти		#  терти  трем 	(Ми)              @ verb:pres:p:1
с(.)ерти	зі\1рете	(^|[^о])с[тп]ерти		#  терти  трете		(Ви)              @ verb:pres:p:2
с(.)ерти	зі\1руть	(^|[^о])с[тп]ерти		#  терти  труть		(Вони)            @ verb:pres:p:3
# НФ -ерти
с(.)ерти	зі\1ри	    (^|[^о])с[тп]ерти		#  терти  три		(Ти)              @ verb:impr:s:2
с(.)ерти	зі\1рімо	(^|[^о])с[тп]ерти		#  терти  трімо		(Ми)              @ verb:impr:p:1
с(.)ерти	зі\1рім	    (^|[^о])с[тп]ерти		#  терти  трім		(Ми)              @ verb:impr:p:1
с(.)ерти	зі\1ріть	(^|[^о])с[тп]ерти		#  терти  тріть		(Ви)              @ verb:impr:p:2

#  обтерти, розтерти, обперти - обіпри, стерти - обітри... (поява літери "і" між приставкою і коренем)

(.)ерти	і\1ру	[бдз][^дж]ерти		#  обтерти  обітру		(Я)               @ verb:pres:s:1
(.)ерти	і\1реш	[бдз][^дж]ерти		#  обтерти  обітреш		(Ти)              @ verb:pres:s:2
(.)ерти	і\1ре	[бдз][^дж]ерти		#  обтерти  обітре 		(Він)             @ verb:pres:s:3
(.)ерти	і\1ремо	[бдз][^дж]ерти		#  обтерти  обітремо 	(Ми)              @ verb:pres:p:1
(.)ерти	і\1рем	[бдз][^дж]ерти		#  обтерти  обітрем 	(Ми)              @ verb:pres:p:1
(.)ерти	і\1рете	[бдз][^дж]ерти		#  обтерти  обітрете		(Ви)              @ verb:pres:p:2
(.)ерти	і\1руть	[бдз][^дж]ерти		#  обтерти  обітруть		(Вони)            @ verb:pres:p:3
# НФ -ерти
(.)ерти	і\1ри	[бдз][^дж]ерти		#  обтерти  обітри		(Ти)              @ verb:impr:s:2
(.)ерти	і\1рімо	[бдз][^дж]ерти		#  обтерти  обітрімо		(Ми)              @ verb:impr:p:1
(.)ерти	і\1рім	[бдз][^дж]ерти		#  обтерти  обітрім		(Ми)              @ verb:impr:p:1
(.)ерти	і\1ріть	[бдз][^дж]ерти		#  обтерти  обітріть		(Ви)              @ verb:impr:p:2


# Т -ерти
рти	ру	[дж]ерти		#  жерти  жеру		(Я)               @ verb:pres:s:1
рти	реш	[дж]ерти		#  жерти  жереш		(Ти)              @ verb:pres:s:2
рти	ре	[дж]ерти		#  жерти  жере 		(Він)             @ verb:pres:s:3
рти	ремо	[дж]ерти		#  жерти  жеремо 	(Ми)              @ verb:pres:p:1
рти	рем	[дж]ерти		#  жерти  жерем 	(Ми)              @ verb:pres:p:1
рти	рете	[дж]ерти		#  жерти  жерете	(Ви)              @ verb:pres:p:2
рти	руть	[дж]ерти		#  жерти  жеруть	(Вони)            @ verb:pres:p:3
# НФ -ерти
ти	и	[дж]ерти		#  жерти  жери		(Ти)              @ verb:impr:s:2
ти	імо	[дж]ерти		#  жерти  жерімо	(Ми)              @ verb:impr:p:1
ти	ім	[дж]ерти		#  жерти  жерім 	(Ми)              @ verb:impr:p:1
ти	іть	[дж]ерти		#  жерти  жеріть	(Ви)              @ verb:impr:p:2

# винятки з групи /v2: паяти, сіЯти-сіяю (II)
# Т
ти	ю	[аі]яти		#  паяти  паяю 		(Я)                @ verb:pres:s:1
ти	єш	[аі]яти		#  паяти  паяєш 	(Ти)               @ verb:pres:s:2
ти	є	[аі]яти		#  паяти  паяє 		(Він)              @ verb:pres:s:3
ти	ємо	[аі]яти		#  паяти  паяємо	(Ми)               @ verb:pres:p:1
ти	єм	[аі]яти		#  паяти  паяєм	(Ми)               @ verb:pres:p:1
ти	єте	[аі]яти		#  паяти  паяєте 	(Ви)               @ verb:pres:p:2
ти	ють	[аі]яти		#  паяти  паяють 	(Вони)             @ verb:pres:p:3
# НФ -ивати
ти	й	[аі]яти		#  паяти  паяй		(Ти)              @ verb:impr:s:2
ти	ймо	[аі]яти		#  паяти  паяймо 	(Ми)              @ verb:impr:p:1
ти	йте	[аі]яти		#  паяти  паяйте 	(Ви)              @ verb:impr:p:2

# дієслова доконаної форми з чергуванням
# Т  узяти - візьму, увзяти - увізьму
зяти	ізьму	взяти		#  взяти  візьму	(Я)               @ verb:futr:s:1
зяти	ізьмеш	взяти		#  взяти  візьмеш 	(Ти)              @ verb:futr:s:2
зяти	ізьме	взяти		#  взяти  візьме 	(Він)             @ verb:futr:s:3
зяти	ізьмемо	взяти		#  взяти  візьмемо 	(Ми)              @ verb:futr:p:1
зяти	ізьмем	взяти		#  взяти  візьмем 	(Ми)              @ verb:futr:p:1
зяти	ізьмете	взяти		#  взяти  візьмете	(Ви)              @ verb:futr:p:2
зяти	ізьмуть	взяти		#  взяти  візьмуть	(Вони)            @ verb:futr:p:3
# НФ
зяти	ізьми	взяти		#  взяти  візьми 	(Ти)              @ verb:impr:s:2
зяти	ізьмімо	взяти		#  взяти  візьмімо 	(Ми)              @ verb:impr:p:1
зяти	ізьмім	взяти		#  взяти  візьмім 	(Ми)              @ verb:impr:p:1
зяти	ізьміть	взяти		#  взяти  візьміть	(Ви)              @ verb:impr:p:2

узяти	візьму	узяти		#  взяти  візьму	(Я)               @ verb:futr:s:1
узяти	візьмеш	узяти		#  взяти  візьмеш 	(Ти)              @ verb:futr:s:2
узяти	візьме	узяти		#  взяти  візьме 	(Він)             @ verb:futr:s:3
узяти	візьмемо	узяти		#  взяти  візьмемо 	(Ми)              @ verb:futr:p:1
узяти	візьмем	узяти		#  взяти  візьмем 	(Ми)              @ verb:futr:p:1
узяти	візьмете	узяти		#  взяти  візьмете	(Ви)              @ verb:futr:p:2
узяти	візьмуть	узяти		#  взяти  візьмуть	(Вони)            @ verb:futr:p:3
# НФ
узяти	візьми	узяти		#  взяти  візьми 	(Ти)              @ verb:impr:s:2
узяти	візьмімо	узяти		#  взяти  візьмімо 	(Ми)              @ verb:impr:p:1
узяти	візьмім	узяти		#  взяти  візьмім 	(Ми)              @ verb:impr:p:1
узяти	візьміть	узяти		#  взяти  візьміть	(Ви)              @ verb:impr:p:2

# зняти, підняти, заняти (-няти), зім'яти, нам'яти (-'яти)... 
# Т -няти, -'яти
няти	му	йняти		#  зайняти  займу 	(Я)               @ verb:pres:s:1
няти	меш	йняти		#  зайняти  займеш 	(Ти)              @ verb:pres:s:2
няти	ме	йняти		#  зайняти  займе 	(Він)             @ verb:pres:s:3
няти	мемо	йняти		#  зайняти  займемо	(Ми)              @ verb:pres:p:1
няти	мем	йняти		#  зайняти  займем	(Ми)              @ verb:pres:p:1
няти	мете	йняти		#  зайняти  займете 	(Ви)              @ verb:pres:p:2
няти	муть	йняти		#  зайняти  займуть 	(Вони)            @ verb:pres:p:3
# НФ -ивати
няти	ми	йняти		#  зайняти  займи	(Ти)              @ verb:impr:s:2
няти	мімо	йняти		#  зайняти  займімо 	(Ми)              @ verb:impr:p:1
няти	мім	йняти		#  зайняти  займім 	(Ми)              @ verb:impr:p:1
няти	міть	йняти		#  зайняти  займіть 	(Ви)              @ verb:impr:p:2

# Т - чергування я/і в корені
яти	іму	[здб]няти	#  підняти  підніму 	(Я)               @ verb:futr:s:1
яти	імеш	[здб]няти	#  підняти  піднімеш 	(Ти)              @ verb:futr:s:2
яти	іме	[здб]няти	#  підняти  підніме 	(Він)             @ verb:futr:s:3
яти	імемо	[здб]няти	#  підняти  піднімемо	(Ми)              @ verb:futr:p:1
яти	імем	[здб]няти	#  підняти  піднімем	(Ми)              @ verb:futr:p:1
яти	імете	[здб]няти	#  підняти  піднімете 	(Ви)              @ verb:futr:p:2
яти	імуть	[здб]няти	#  підняти  піднімуть 	(Вони)            @ verb:futr:p:3
# НФ -ивати
яти	іми	[здб]няти	#  підняти  підніми	(Ти)              @ verb:impr:s:2
яти	імімо	[здб]няти	#  підняти  піднімімо 	(Ми)              @ verb:impr:p:1
яти	імім	[здб]няти	#  підняти  піднімім 	(Ми)              @ verb:impr:p:1
яти	іміть	[здб]няти	#  підняти  підніміть 	(Ви)              @ verb:impr:p:2
# Т
'яти	ну	'яти		#  зім'яти  зімну 	(Я)               @ verb:pres:s:1
'яти	неш	'яти		#  зім'яти  зімнеш 	(Ти)              @ verb:pres:s:2
'яти	не	'яти		#  зім'яти  зімне 	(Він)             @ verb:pres:s:3
'яти	немо	'яти		#  зім'яти  зімнемо	(Ми)              @ verb:pres:p:1
'яти	нем	'яти		#  зім'яти  зімнем	(Ми)              @ verb:pres:p:1
'яти	нете	'яти		#  зім'яти  зімнете 	(Ви)              @ verb:pres:p:2
'яти	нуть	'яти		#  зім'яти  зімнуть 	(Вони)            @ verb:pres:p:3
# НФ -ивати
'яти	ни	'яти		#  зім'яти  зімни	(Ти)              @ verb:impr:s:2
'яти	німо	'яти		#  зім'яти  зімнімо 	(Ми)              @ verb:impr:p:1
'яти	нім	'яти		#  зім'яти  зімнім 	(Ми)              @ verb:impr:p:1
'яти	ніть	'яти		#  зім'яти  зімніть 	(Ви)              @ verb:impr:p:2


# Наказова форма з нульовим закінченням (бентеж)

subgroup v1.imprt0

#SFX C Y 21

# НФ на -, -ь, -мо, -те (додаток до гр. A)
# у "графити", "проштрафити" НФ немає, тому без ФИТИ
ити	0	[вжчшщбмпр]ити		#  бентежити  бентеж		(Ти)          @ verb:impr:s:2
ити	ь	[дтзснл]ити		#  заходити  заходь 		(Ти)          @ verb:impr:s:2
ити	мо	[вжчшщбмпр]ити		#  бентежити  бентежмо	 	(Ми)          @ verb:impr:p:1
ити	ьмо	[дтзснл]ити		#  заходити  заходьмо 		(Ми)          @ verb:impr:p:1
ити	те	[вжчшщбмпр]ити		#  бентежити  бентежте	 	(Ви)          @ verb:impr:p:2
ити	ьте	[дтзснл]ити		#  проводити  проводьте 	(Ви)          @ verb:impr:p:2
іти	ь	діти		#  посидіти  посидь 		(Ти)                  @ verb:impr:s:2
іти	ьмо	діти		#  посидіти  посидьмо		(Ми)                  @ verb:impr:p:1
іти	ьте	діти		#  посидіти  посидьте 		(Ви)                  @ verb:impr:p:2
ути	ь	нути		#  кинути  кинь 	(Ти)                          @ verb:impr:s:2
ути	ьмо	нути		#  кинути  киньмо 	(Ми)                          @ verb:impr:p:1
ути	ьте	нути		#  кинути  киньте 	(Ви)                          @ verb:impr:p:2
їти	й	їти		#  клеїти  клей	(Ти)                                  @ verb:impr:s:2
їти	ймо	їти		#  клеїти  клеймо 	(Ми)                          @ verb:impr:p:1
їти	йте	їти		#  клеїти  клейте 	(Ви)                          @ verb:impr:p:2
ти	й	вати		#  стривати  стривай	(Ти)                                  @ verb:impr:s:2
ти	ймо	вати		#  стравати  стриваймо 	(Ми)                          @ verb:impr:p:1
ти	йте	вати		#  стривати  стривайте 	(Ви)                          @ verb:impr:p:2
ати	0	чати		#  помовчати  помовч	(Ти)                                  @ verb:impr:s:2
ати	мо	чати		#  помовчати  прмовчмо 	(Ми)                          @ verb:impr:p:1
ати	те	чати		#  помовчати  помовчте 	(Ви)                          @ verb:impr:p:2

сти    й      исти             #  гнисти  гуди                  (Ти)                  @ verb:impr:s:2
сти    ймо    исти             #  учити  учімо         (Ми)                          @ verb:impr:p:1
сти    йте    исти             #  учити  учіть         (Ви)                          @ verb:impr:p:2


# Наказова форма з закінченням -и (вчи)

subgroup v1.imprt1

#SFX E Y 15

# НФ на -и, -імо, -іть (додаток до гр. A)
ити	и	ити		#  учити  учи			(Ти)                  @ verb:impr:s:2
ити	імо	ити		#  учити  учімо	 	(Ми)                          @ verb:impr:p:1
ити	ім	ити		#  учити  учім	 	(Ми)                          @ verb:impr:p:1
ити	іть	ити		#  учити  учіть	 	(Ви)                          @ verb:impr:p:2
іти	и	діти		#  сидіти  сиди 		(Ти)                  @ verb:impr:s:2
іти	імо	діти		#  сидіти  сидімо		(Ми)                  @ verb:impr:p:1
іти	ім	діти		#  сидіти  сидім		(Ми)                  @ verb:impr:p:1
іти	іть	діти		#  сидіти  сидіть 		(Ви)                  @ verb:impr:p:2
ути	и	нути		#  кашлянути  кашляни 		(Ти)                  @ verb:impr:s:2
ути	імо	нути		#  кашлянути  кашлянімо	(Ми)                          @ verb:impr:p:1
ути	ім	нути		#  кашлянути  кашлянім	(Ми)                          @ verb:impr:p:1
ути	іть	нути		#  кашлянути  кашляніть	(Ви)                          @ verb:impr:p:2
їти	ї	їти		#  напоїти  напої	(Ти)                          @ verb:impr:s:2
їти	їмо	їти		#  напоїти  напоїмо 	(Ми)                          @ verb:impr:p:1
їти	їть	їти		#  напоїти  напоїть 	(Ви)                          @ verb:impr:p:2
ати	и	ати		#  скавчати  скавчи	(Ти)                          @ verb:impr:s:2
ати	імо	ати		#  скавчати  скавчімо	(Ми)                          @ verb:impr:p:1
ати	ім	ати		#  скавчати  скавчім	(Ми)                          @ verb:impr:p:1
ати	іть	ати		#  скавчати  скавчіть	(Ви)                          @ verb:impr:p:2

сти    ди      сти             #  густи  гуди                  (Ти)                  @ verb:impr:s:2
сти    дімо    сти             #  учити  учімо         (Ми)                          @ verb:impr:p:1
сти    дім     сти             #  учити  учім          (Ми)                          @ verb:impr:p:1
сти    діть    сти             #  учити  учіть         (Ви)                          @ verb:impr:p:2



# Дієслова 2 (вбивати - вбиваю)

group v2

# SFX I

ти:
ти	ла			#  вбивати  вбивала 	                        @ verb:past:f
ти	ло			#  вбивати  вбивало 	                        @ verb:past:n
ти	ли			#  вбивати  вбивали 	                        @ verb:past:p

[аиіуя]ти:
ти	в			#  вбивати  вбивав 	(Я, Ти, Він)                  @ verb:past:m
ти	вши			#  вбивати  вбивавши                                  @ advp:perf

# Дієслова з закінченням -ати, -яти, -іти (які відмінюються як -аю, аєш...-яю,-яєш...)
# + три слова на -ути: чути, дути, окути 
# + короткі слова на -ити, в яких -ити входить в корінь (пити, бити, вити....) - див. нижче

[аяі]яти:
яти	ю			#  віяти  вію 		(Я)         @ verb:pres:s:1
яти	єш			#  віяти  вієш 	(Ти)                @ verb:pres:s:2
яти	є			#  віяти  віє 		(Він)       @ verb:pres:s:3
яти	ємо			#  віяти  віємо	(Ми)                @ verb:pres:p:1
яти	єм			#  віяти  вієм	(Ми)                @ verb:pres:p:1
яти	єте			#  віяти  вієте 	(Ви)        @ verb:pres:p:2
яти	ють			#  віяти  віють 	(Вони)      @ verb:pres:p:3
яти	й			#  віяти  вій		(Ти)        @ verb:impr:s:2
яти	ймо			#  віяти  віймо 	(Ми)        @ verb:impr:p:1
яти	йте			#  віяти  війте 	(Ви)        @ verb:impr:p:2

#яти	ючи		#  віяти  віючи 		         @ advp:imperf

ояти:
яти	ю			#  віяти  вію 		(Я)         @ verb:pres:s:1
яти	їш			#  стояти  стоїш 	(Ти)                @ verb:pres:s:2
яти	їть			#  стояти  стоїть	(Він)               @ verb:pres:s:3
яти	їмо			#  стояти  стоїмо	(Ми)                @ verb:pres:p:1
яти	їм			#  стояти  стоїм	(Ми)                @ verb:pres:p:1
яти	їте			#  стояти  стоїте 	(Ви)                @ verb:pres:p:2
яти	ять			#  стояти  стоять 	(Вони)              @ verb:pres:p:3
ояти	ій			#  стояти  стій	(Ти)                        @ verb:impr:s:2
ояти	іймо			#  стояти  стіймо	(Ми)                @ verb:impr:p:1
ояти	ійте			#  стояти  стійте	(Ви)                @ verb:impr:p:2

#яти	ючи		#  віяти  віючи 		         @ advp:imperf

[илнрцду]яти:
ти	ю			#  ганяти  ганяю 	(Я)         @ verb:pres:s:1
ти	єш			#  ганяти  ганяєш 	(Ти)        @ verb:pres:s:2
ти	є			#  ганяти  ганяє 	(Він)       @ verb:pres:s:3
ти	ємо			#  ганяти  ганяємо	(Ми)        @ verb:pres:p:1
ти	єм			#  ганяти  ганяєм	(Ми)        @ verb:pres:p:1
ти	єте			#  ганяти  ганяєте 	(Ви)        @ verb:pres:p:2
ти	ють			#  ганяти  ганяють 	(Вони)      @ verb:pres:p:3
ти	й			#  ганяти  ганяй	(Ти)        @ verb:impr:s:2
ти	ймо			#  ганяти  ганяймо 	(Ми)        @ verb:impr:p:1
ти	йте			#  ганяти  ганяйте 	(Ви)        @ verb:impr:p:2

#ти	ючи		#  ганяти  ганяючи 	         @ advp:imperf

[аіу]ти:
ти	ю			#  вбивати  вбиваю 	(Я)                 @ verb:pres:s:1
ти	єш			#  вбивати  вбиваєш 	(Ти)                @ verb:pres:s:2
ти	є			#  вбивати  вбиває 	(Він)               @ verb:pres:s:3
ти	ємо			#  вбивати  вбиваємо	(Ми)                @ verb:pres:p:1
ти	єм			#  вбивати  вбиваєм	(Ми)                @ verb:pres:p:1
ти	єте			#  вбивати  вбиваєте 	(Ви)                @ verb:pres:p:2
ти	ють			#  вбивати  вбивають 	(Вони)              @ verb:pres:p:3
ти	й			#  вбивати  вбивай	(Ти)                @ verb:impr:s:2
ти	ймо			#  вбивати  вбиваймо 	(Ми)                @ verb:impr:p:1
ти	йте			#  вбивати  вбивайте 	(Ви)                @ verb:impr:p:2

#ти	ючи			#  вбивати  вбиваючи 	                 @ advp:imperf


# слова на -ити, в яких -ити входить до корня слова (пити, бити, вити (І), вити (II), рити, жити...)
# -вити 2 рази, як "вити-в'ю" та "вити-вию"
ити	'ю	[бвп]ити		#  бити  б'ю 	(Я)                 @ verb:pres:s:1
ити	'єш	[бвп]ити		#  бити  б'єш 	(Ти)                @ verb:pres:s:2
ити	'є	[бвп]ити		#  бити  б'є 	(Він)               @ verb:pres:s:3
ити	'ємо	[бвп]ити		#  бити  б'ємо	(Ми)                @ verb:pres:p:1
ити	'єм	[бвп]ити		#  бити  б'єм	(Ми)                @ verb:pres:p:1
ити	'єте	[бвп]ити		#  бити  б'єте 	(Ви)                @ verb:pres:p:2
ити	'ють	[бвп]ити		#  бити  б'ють 	(Вони)              @ verb:pres:p:3
ити	ию	[врмнш]ити		#  рити  рию	(Я)                 @ verb:pres:s:1
ити	иєш	[врмнш]ити		#  рити  риєш	(Ти)                @ verb:pres:s:2
ити	иє	[врмнш]ити		#  рити  риє	(Він)               @ verb:pres:s:3
ити	иємо	[врмнш]ити		#  рити  риємо	(Ми)                @ verb:pres:p:1
ити	иєм	[врмнш]ити		#  рити  риєм	(Ми)                @ verb:pres:p:1
ити	иєте	[врмнш]ити		#  рити  риєте 	(Ви)                @ verb:pres:p:2
ити	иють	[врмнш]ити		#  рити  риють 	(Вони)              @ verb:pres:p:3
ити	лю	лити		#  лити  ллю		(Я)                 @ verb:pres:s:1
ити	лєш	лити		#  лити  ллєш		(Ти)                @ verb:pres:s:2
ити	лє	лити		#  лити  ллє		(Він)               @ verb:pres:s:3
ити	лємо	лити		#  лити  ллємо		(Ми)                @ verb:pres:p:1
ити	лєм	лити		#  лити  ллєм		(Ми)                @ verb:pres:p:1
ити	лєте	лити		#  лити  ллєте 	        (Ви)                @ verb:pres:p:2
ити	лють	лити		#  лити  ллють 	        (Вони)              @ verb:pres:p:3
ти	ву	жити		#  жити  живу		(Я)                 @ verb:pres:s:1
ти	веш	жити		#  жити  живеш 	        (Ти)                @ verb:pres:s:2
ти	ве	жити		#  жити  живе		(Він)               @ verb:pres:s:3
ти	вемо	жити		#  жити  живемо	        (Ми)                @ verb:pres:p:1
ти	вем	жити		#  жити  живем	        (Ми)                @ verb:pres:p:1
ти	вете	жити		#  жити  живете 	(Ви)                @ verb:pres:p:2
ти	вуть	жити		#  жити  живуть 	(Вони)              @ verb:pres:p:3
# НФ -ити
ти	й	[^ж]ити		#  бити  бий		(Ти)                @ verb:impr:s:2
ти	ймо	[^ж]ити		#  бити  биймо 	        (Ми)                @ verb:impr:p:1
ти	йте	[^ж]ити		#  бити  бийте 	        (Ви)                @ verb:impr:p:2
ти	ви	[ж]ити		#  жити  живи		(Ти)                @ verb:impr:s:2
ти	вімо	[ж]ити		#  жити  живімо 	(Ми)                @ verb:impr:p:1
ти	вім	[ж]ити		#  жити  живім   	(Ми)                @ verb:impr:p:1
ти	віть	[ж]ити		#  жити  живіть 	(Ви)                @ verb:impr:p:2

# Т - "пасти-пасла, нести-несла, трясти-трясла" ("впасти-впала" - у гр. /A)
ти	у	сти		#  пасти  пасу		(Я)                 @ verb:pres:s:1
ти	еш	сти		#  пасти  пасеш 	(Ти)                @ verb:pres:s:2
ти	е	сти		#  пасти  пасе 	        (Він)               @ verb:pres:s:3
ти	емо	сти		#  пасти  пасемо 	(Ми)                @ verb:pres:p:1
ти	ем	сти		#  пасти  пасем 	(Ми)                @ verb:pres:p:1
ти	ете	сти		#  пасти  пасете	(Ви)                @ verb:pres:p:2
ти	уть	сти		#  пасти  пасуть	(Вони)              @ verb:pres:p:3
# МН
сти	с	[ая]сти		#  пасти  пас		(Я, Ти, Він)        @ verb:past:m
ести	іс	ести		#  нести  ніс		(Я, Ти, Він)        @ verb:past:m
сти	сши	[ая]сти		#  пасти  пасши		                    @ advp:perf
ести	ісши	ести		#  нести  нісши		                    @ advp:perf
# НФ
ти	и	сти		#  пасти  паси 	        (Ти)                @ verb:impr:s:2
ти	імо	сти		#  пасти  пасімо 	(Ми)                @ verb:impr:p:1
ти	ім	сти		#  пасти  пасім 	(Ми)                @ verb:impr:p:1
ти	іть	сти		#  пасти  пасіте	(Ви)                @ verb:impr:p:2


# Майбутній час на -тиме

subgroup v.cf

ти:
0	му			#  абонувати  абонуватиму 	(Я)                   @ verb:futr:s:1
0	меш		#  абонувати  абонуватимеш 	(Ти)                  @ verb:futr:s:2
0	ме			#  абонувати  абонуватиме 	(Він)                 @ verb:futr:s:3
0	мемо			#  абонувати  абонуватимемо	(Ми)                  @ verb:futr:p:1
0	мем			#  абонувати  абонуватимем	(Ми)                  @ verb:futr:p:1
0	мете			#  абонувати  абонуватимете	(Ви)                  @ verb:futr:p:2
0	муть			#  абонувати  абонуватимуть	(Вони)                @ verb:futr:p:3



# дієслова-винятки: з чергуваннями, тощо

group v3

#SFX K Y 172

# зворотня форма - група /L
# доконана форма = /KG та доконана зворотня = /LH
#
# МН для всіх закінчень
ти	ла	[^ус]ти		#  гнати  гнала 	(Вона)                  @ verb:past:f
ти	ло	[^ус]ти		#  гнати  гнало 	(Воно)                  @ verb:past:n
ти	ли	[^ус]ти		#  гнати  гнали 	(Вони)                  @ verb:past:p
ти	в	[аеиіоя]ти	#  зігнати  зігнав	(Я, Ти, Він)            @ verb:past:m
ти	вши	[аеиіоя]ти	#  зігнати  зігнавши	                        @ advp:perf

# укорочений минулий
нути	ла	нути		#  змерзнути змерзла 	(Вона)                  @ verb:past:f
нути	ло	нути		#  змерзнути змерзло 	(Воно)                  @ verb:past:n
нути	ли	нути		#  змерзнути змерзли 	(Вони)                  @ verb:past:p
нути	0	[^оя]нути		#  змерзнути змерз	(Я, Ти, Він)            @ verb:past:m
нути	в	[оя]нути		#  прохолонути прохолов	(Я, Ти, Він)            @ verb:past:m
нути	нув	онути		#  прохолонути прохолонув	(Я, Ти, Він)            @ verb:past:m
нути	ши	[^о]нути	#  змерзнути змерзши                            @ advp:perf
нути	вши	онути		#  охолонути охоловши                           @ advp:perf
нути	нувши	онути		#  охолонути охолонувши                           @ advp:perf
нути	нула	нути		#  змерзнути змерзнула 	(Вона)                  @ verb:past:f
нути	нуло	нути		#  змерзнути змерзнуло 	(Воно)                  @ verb:past:n
нути	нули	нути		#  змерзнути змерзнули 	(Вони)                  @ verb:past:p
нути	нув	нути		#  змерзнути змерзнув	(Я, Ти, Він)            @ verb:past:m
нути	нувши	нути		#  змерзнути змерзнувши                         @ advp:perf

# майб. для групи "укор. минулий"
ути	у	нути		#  змерзнути змерзну 	(Я)                     @ verb:pres:s:1
ути	еш	нути		#  змерзнути змерзнеш 	(Ти)                    @ verb:pres:s:2
ути	е	нути		#  змерзнути змерзне 	(Він)                   @ verb:pres:s:3
ути	емо	нути		#  змерзнути змерзнемо	(Ми)                    @ verb:pres:p:1
ути	ем	нути		#  змерзнути змерзнем	(Ми)                    @ verb:pres:p:1
ути	ете	нути		#  змерзнути змерзнете	(Ви)                    @ verb:pres:p:2
ути	уть	нути		#  змерзнути змерзнуть	(Вони)                  @ verb:pres:p:3

# майб.
ти	ну	чити		#  відпочити відпочину 	(Я)                     @ verb:pres:s:1
ти	неш	чити		#  відпочити відпочинеш 	(Ти)            @ verb:pres:s:2
ти	не	чити		#  відпочити відпочине 	(Він)                   @ verb:pres:s:3
ти	немо	чити		#  відпочити відпочинемо	(Ми)            @ verb:pres:p:1
ти	нем	чити		#  відпочити відпочинем	(Ми)            @ verb:pres:p:1
ти	нете	чити		#  відпочити відпочинете	(Ви)            @ verb:pres:p:2
ти	нуть	чити		#  відпочити відпочинуть	(Вони)          @ verb:pres:p:3

ти  нь	        чити		#  відпочити відпочинь		(Ти)            @ verb:impr:s:2
ти  ньмо	чити		#  відпочити відпочиньмо 	(Ми)            @ verb:impr:p:1
ти  ньте	чити		#  відпочити відпочиньте	(Ви)            @ verb:impr:p:2

#
# Т - зігнати - зжену, також увігнати, ввігнати - ужену, вжену (аналоги вгнати, угнати)
(в?і)?гнати	жену	гнати		#  відігнати  віджену		(Я)             @ verb:futr:s:1
(в?і)?гнати	женеш	гнати		#  відігнати  відженеш 		(Ти)            @ verb:futr:s:2
(в?і)?гнати	жене	гнати		#  відігнати  віджене		(Він)           @ verb:futr:s:3
(в?і)?гнати	женемо	гнати		#  відігнати  відженемо 	(Ми)            @ verb:futr:p:1
(в?і)?гнати	женем	гнати		#  відігнати  відженем   	(Ми)            @ verb:futr:p:1
(в?і)?гнати	женете	гнати		#  відігнати  відженете		(Ви)            @ verb:futr:p:2
(в?і)?гнати	женуть	гнати		#  відігнати  відженуть		(Вони)          @ verb:futr:p:3
# НФ
(в?і)?гнати	жени	гнати		#  відігнати  віджени		(Ти)            @ verb:impr:s:2
(в?і)?гнати	женімо	гнати		#  відігнати  відженімо 	(Ми)            @ verb:impr:p:1
(в?і)?гнати	женім	гнати		#  відігнати  відженім   	(Ми)            @ verb:impr:p:1
(в?і)?гнати	женіть	гнати		#  відігнати  відженіть		(Ви)            @ verb:impr:p:2

слати  стелю   слати           #  слати  стелю         (Я)           @ verb:pres:s:1
слати  стелеш  слати           #  слати  стелеш        (Ти)          @ verb:pres:s:2
слати  стеле   слати           #  слати  стеле                 (Він)         @ verb:pres:s:3
слати  стелемо слати           #  слати  стелемо       (Ми)          @ verb:pres:p:1
слати  стелем  слати           #  слати  стелем        (Ми)          @ verb:pres:p:1
слати  стелете слати           #  слати  стелете       (Ви)          @ verb:pres:p:2
слати  стелють слати           #  слати  стелють       (Вони)        @ verb:pres:p:3
слати  стели   слати           #  слати  стели                 (Ти)          @ verb:impr:s:2
слати  стелімо слати           #  слати  стелімо       (Ми)          @ verb:impr:p:1
слати  стелім  слати           #  слати  стелім        (Ми)          @ verb:impr:p:1
слати  стеліть слати           #  слати  стеліть       (Ви)          @ verb:impr:p:2

# Т *іпрати - *перу
(в?і)?(.)рати	\2еру	[бдп]рати		#  відіпрати  відперу		(Я)             @ verb:futr:s:1
(в?і)?(.)рати	\2ереш	[бдп]рати		#  відіпрати  відпереш 		(Ти)            @ verb:futr:s:2
(в?і)?(.)рати	\2ере	[бдп]рати		#  відіпрати  відпере 		(Він)           @ verb:futr:s:3
(в?і)?(.)рати	\2еремо	[бдп]рати		#  відіпрати  відперемо 	(Ми)            @ verb:futr:p:1
(в?і)?(.)рати	\2ерем	[бдп]рати		#  відіпрати  відперем   	(Ми)            @ verb:futr:p:1
(в?і)?(.)рати	\2ерете	[бдп]рати		#  відіпрати  відперете		(Ви)            @ verb:futr:p:2
(в?і)?(.)рати	\2еруть	[бдп]рати		#  відіпрати  відперуть		(Вони)          @ verb:futr:p:3
# НФ
(в?і)?(.)рати	\2ери	[бдп]рати		#  відіпрати  відпери 		(Ти)            @ verb:impr:s:2
(в?і)?(.)рати	\2ерімо	[бдп]рати		#  відіпрати  відперімо 	(Ми)            @ verb:impr:p:1
(в?і)?(.)рати	\2ерім	[бдп]рати		#  відіпрати  відперім   	(Ми)            @ verb:impr:p:1
(в?і)?(.)рати	\2еріть	[бдп]рати		#  відіпрати  відперіть		(Ви)            @ verb:impr:p:2

ити	'ю	    (^|[^бдз])вити		#  вити  в'ю 	(Я)                 @ verb:pres:s:1
ити	'єш	    (^|[^бдз])вити		#  вити  в'єш 	(Ти)                @ verb:pres:s:2
ити	'є	    (^|[^бдз])вити		#  вити  в'є 	(Він)               @ verb:pres:s:3
ити	'ємо	(^|[^бдз])вити		#  вити  в'ємо	(Ми)                @ verb:pres:p:1
ити	'єм	    (^|[^бдз])вити		#  вити  в'єм	(Ми)                @ verb:pres:p:1
ити	'єте	(^|[^бдз])вити		#  вити  в'єте 	(Ви)                @ verb:pres:p:2
ити	'ють	(^|[^бдз])вити		#  вити  в'ють 	(Вони)              @ verb:pres:p:3


# слова на -ити, в яких -ити входить до кореня слова (пити, бити, вити (І), лити...)
# і з'являється "і" у приставці
# Т
бити	іб'ю	[бдз]бити		#  надбити  надіб'ю 	(Я)             @ verb:futr:s:1
бити	іб'єш	[бдз]бити		#  надбити  надіб'єш 	(Ти)            @ verb:futr:s:2
бити	іб'є	[бдз]бити		#  надбити  надіб'є 	(Він)           @ verb:futr:s:3
бити	іб'ємо	[бдз]бити		#  надбити  надіб'ємо	(Ми)            @ verb:futr:p:1
бити	іб'єм	[бдз]бити		#  надбити  надіб'єм	(Ми)            @ verb:futr:p:1
бити	іб'єте	[бдз]бити		#  надбити  надіб'єте 	(Ви)            @ verb:futr:p:2
бити	іб'ють	[бдз]бити		#  надбити  надіб'ють 	(Вони)          @ verb:futr:p:3

вити	ів'ю	[бдз]вити		#  надвити  надів'ю 	(Я)             @ verb:futr:s:1
вити	ів'єш	[бдз]вити		#  надвити  надів'єш 	(Ти)            @ verb:futr:s:2
вити	ів'є	[бдз]вити		#  надвити  надів'є 	(Він)           @ verb:futr:s:3
вити	ів'ємо	[бдз]вити		#  надвити  надів'ємо	(Ми)            @ verb:futr:p:1
вити	ів'єм	[бдз]вити		#  надвити  надів'єм	(Ми)            @ verb:futr:p:1
вити	ів'єте	[бдз]вити		#  надвити  надів'єте 	(Ви)            @ verb:futr:p:2
вити	ів'ють	[бдз]вити		#  надвити  надів'ють 	(Вони)          @ verb:futr:p:3

пити	іп'ю	[бдз]пити		#  надпити  надіп'ю 	(Я)             @ verb:futr:s:1
пити	іп'єш	[бдз]пити		#  надпити  надіп'єш 	(Ти)            @ verb:futr:s:2
пити	іп'є	[бдз]пити		#  надпити  надіп'є 	(Він)           @ verb:futr:s:3
пити	іп'ємо	[бдз]пити		#  надпити  надіп'ємо	(Ми)            @ verb:futr:p:1
пити	іп'єм	[бдз]пити		#  надпити  надіп'єм	(Ми)            @ verb:futr:p:1
пити	іп'єте	[бдз]пити		#  надпити  надіп'єте 	(Ви)            @ verb:futr:p:2
пити	іп'ють	[бдз]пити		#  надпити  надіп'ють 	(Вони)          @ verb:futr:p:3

лити	іллю	[бвдз]лити		#  надлити  наділлю	(Я)             @ verb:futr:s:1
лити	іллєш	[бвдз]лити		#  надлити  наділлєш	(Ти)            @ verb:futr:s:2
лити	іллє	[бвдз]лити		#  надлити  наділлє	(Він)           @ verb:futr:s:3
лити	іллємо	[бвдз]лити		#  надлити  наділлємо	(Ми)            @ verb:futr:p:1
лити	іллєм	[бвдз]лити		#  надлити  наділлєм	(Ми)            @ verb:futr:p:1
лити	іллєте	[бвдз]лити		#  надлити  наділлєте 	(Ви)            @ verb:futr:p:2
лити	іллють	[бвдз]лити		#  надлити  наділлють 	(Вони)          @ verb:futr:p:3
# НФ -ити
ти	й	[бвлп]ити		#  надбити  надбий	(Ти)            @ verb:impr:s:2
ти	ймо	[бвлп]ити		#  надбити  надбиймо 	(Ми)            @ verb:impr:p:1
ти	йте	[бвлп]ити		#  надбити  надбийте 	(Ви)            @ verb:impr:p:2

# Т - *дати - *дам
ти	м	дати		#  дати  дам		(Я)             @ verb:futr:s:1
ти	си	дати		#  дати  даси		(Ти)            @ verb:futr:s:2
ти	сть	дати		#  дати  дасть		(Він)           @ verb:futr:s:3
ти	мо	дати		#  дати  дамо		(Ми)            @ verb:futr:p:1
ти	сте	дати		#  дати  дасте		(Ви)            @ verb:futr:p:2
ти	дуть	дати		#  дати  дадуть		(Вони)          @ verb:futr:p:3
# НФ
ти	й	дати		#  дати  дай		(Ти)            @ verb:impr:s:2
ти	ймо	дати		#  дати  даймо 		(Ми)            @ verb:impr:p:1
ти	йте	дати		#  дати  дайте		(Ви)            @ verb:impr:p:2

# жати - жму (виняток: жати-жну)
# Т -жати (Т недоконаної форми, МБ доконаної)
# ((з/від)жати - (з/від)іжму - у гр. M)
ати	му	    жати		#  жати  жму 		(Я)             @ verb:pres:s:1
ати	меш	    жати		#  жати  жмеш 		(Ти)            @ verb:pres:s:2
ати	ме	    жати		#  жати  жме 		(Він)           @ verb:pres:s:3
ати	мемо	жати		#  жати  жмемо 		(Ми)            @ verb:pres:p:1
ати	мем	    жати		#  жати  жмем 		(Ми)            @ verb:pres:p:1
ати	мете	жати		#  жати  жмете 		(Ви)            @ verb:pres:p:2
ати	муть	жати		#  жати  жмуть 		(Вони)          @ verb:pres:p:3
# НФ -нути
ати	ми	жати		#  жати  жми	 	(Ти)            @ verb:impr:s:2
ати	мімо	жати		#  жати  жмімо 		(Ми)            @ verb:impr:p:1
ати	мім	жати		#  жати  жмім 		(Ми)            @ verb:impr:p:1
ати	міть	жати		#  жати  жміть 		(Ви)            @ verb:impr:p:2

# Т - *стати - *стану
ти	ну	    (^|[^у])діти		#  подіти  подіну	(Я)             @ verb:futr:s:1
ти	неш	    (^|[^у])діти		#  подіти  подінеш	(Ти)            @ verb:futr:s:2
ти	не	    (^|[^у])діти		#  подіти  подіне 	(Він)           @ verb:futr:s:3
ти	немо	(^|[^у])діти		#  подіти  подінемо	(Ми)            @ verb:futr:p:1
ти	нем	    (^|[^у])діти		#  подіти  подінем	(Ми)            @ verb:futr:p:1
ти	нете	(^|[^у])діти		#  подіти  подінете	(Ви)            @ verb:futr:p:2
ти	нуть	(^|[^у])діти		#  подіти  подінуть	(Вони)          @ verb:futr:p:3
# НФ
ти     нь      (^|[^у])діти                #  одіти  одінь         (Ти)            @ verb:impr:s:2
ти     ньмо    (^|[^у])діти                #  одіти  одіньмо       (Ми)            @ verb:impr:p:1
ти     ньте    (^|[^у])діти                #  одіти  одіньте       (Ви)            @ verb:impr:p:2

# Т - *діти - *діну
ти	ну	стати		#  постати  постану	(Я)             @ verb:pres:s:1
ти	неш	стати		#  постати  постанеш	(Ти)            @ verb:pres:s:2
ти	не	стати		#  постати  постане 	(Він)           @ verb:pres:s:3
ти	немо	стати		#  постати  постанемо	(Ми)            @ verb:pres:p:1
ти	нем 	стати		#  постати  постанем	(Ми)            @ verb:pres:p:1
ти	нете	стати		#  постати  постанете	(Ви)            @ verb:pres:p:2
ти	нуть	стати		#  постати  постануть	(Вони)          @ verb:pres:p:3
# НФ
ти	нь	стати		#  постати  постань	(Ти)            @ verb:impr:s:2
ти	ньмо	стати		#  постати  постаньмо 	(Ми)            @ verb:impr:p:1
ти	ньте	стати		#  постати  постаньте	(Ви)            @ verb:impr:p:2
#
# Т - *ссати - *ссу
ати	у	ссати		#  поссати  поссу	(Я)             @ verb:pres:s:1
ати	еш	ссати		#  поссати  поссеш	(Ти)            @ verb:pres:s:2
ати	е	ссати		#  поссати  поссе 	(Він)           @ verb:pres:s:3
ати	емо	ссати		#  поссати  поссемо	(Ми)            @ verb:pres:p:1
ати	ем	ссати		#  поссати  поссем	(Ми)            @ verb:pres:p:1
ати	ете	ссати		#  поссати  поссете	(Ви)            @ verb:pres:p:2
ати	уть	ссати		#  поссати  поссуть	(Вони)          @ verb:pres:p:3
# НФ
ати	и	ссати		#  поссати  посси	(Ти)            @ verb:impr:s:2
ати	імо	ссати		#  поссати  поссімо 	(Ми)            @ verb:impr:p:1
ати	ім	ссати		#  поссати  поссім 	(Ми)            @ verb:impr:p:1
ати	іть	ссати		#  поссати  поссіть	(Ви)            @ verb:impr:p:2
#
# Т - *молоти - *мелю
олоти	елю	олоти		#  молоти  мелю		(Я)             @ verb:pres:s:1
олоти	елеш	олоти		#  молоти  мелеш 	(Ти)            @ verb:pres:s:2
олоти	еле	олоти		#  молоти  меле 	(Він)           @ verb:pres:s:3
олоти	елемо	олоти		#  молоти  мелемо 	(Ми)            @ verb:pres:p:1
олоти	елем	олоти		#  молоти  мелем 	(Ми)            @ verb:pres:p:1
олоти	елете	олоти		#  молоти  мелете	(Ви)            @ verb:pres:p:2
олоти	елють	олоти		#  молоти  мелють	(Вони)          @ verb:pres:p:3
# НФ
олоти	ели	олоти		#  молоти  мели 	(Ти)            @ verb:impr:s:2
олоти	елімо	олоти		#  молоти  мелімо 	(Ми)            @ verb:impr:p:1
олоти	елім	олоти		#  молоти  мелім 	(Ми)            @ verb:impr:p:1
олоти	еліть	олоти		#  молоти  меліть	(Ви)            @ verb:impr:p:2
#
# Т -сісти
істи	яду	істи		#  сісти  сяду		(Я)             @ verb:futr:s:1
істи	ядеш	істи		#  сісти  сядеш 	(Ти)            @ verb:futr:s:2
істи	яде	істи		#  сісти  сяде 		(Він)           @ verb:futr:s:3
істи	ядемо	істи		#  сісти  сядемо 	(Ми)            @ verb:futr:p:1
істи	ядем	істи		#  сісти  сядем 	(Ми)            @ verb:futr:p:1
істи	ядете	істи		#  сісти  сядете	(Ви)            @ verb:futr:p:2
істи	ядуть	істи		#  сісти  сядуть	(Вони)          @ verb:futr:p:3
# МН
сти	ла	істи		#  сісти  сіла		(Вона)          @ verb:past:f
сти	ло	істи		#  сісти  сіло		(Воно)          @ verb:past:n
сти	ли	істи		#  сісти  сіли		(Вони)          @ verb:past:p
сти	в	істи		#  сісти  сів		(Він)           @ verb:past:m
сти	вши	істи		#  сісти  сівши                         @ advp:perf
# НФ
істи	ядь	    істи		#  сісти  сядь		(Ти)            @ verb:impr:s:2
істи	ядьмо	істи		#  сісти  сядьмо 	(Ми)            @ verb:impr:p:1
істи	ядьте	істи		#  сісти  сядьте	(Ви)            @ verb:impr:p:2

тіти	чу	    тіти	#  хотіти  хочу		        (Я)             @ verb:pres:s:1
тіти	чеш	    тіти		#  хотіти  хочеш		(Ти)            @ verb:pres:s:2
тіти	че	    тіти		#  хотіти  хоче		(Він)           @ verb:pres:s:3
тіти	чемо	тіти		#  хотіти  хочемо		(Ми)            @ verb:pres:p:1
тіти	чем	    тіти		#  хотіти  хочем		(Ми)            @ verb:pres:p:1
тіти	чете	тіти		#  хотіти  хочете		(Ви)            @ verb:pres:p:2
тіти	чуть	тіти		#  хотіти  хочуть		(Вони)          @ verb:pres:p:3

іти    лю      піти            #  сопіти  соплю                (Я)             @ verb:pres:s:1
іти    еш      піти            #  сопіти  сопеш                (Ти)            @ verb:pres:s:2
іти    е       піти            #  сопіти  сопе         (Він)           @ verb:pres:s:3
іти    емо     піти            #  сопіти  сопемо               (Ми)            @ verb:pres:p:1
іти    ем      піти            #  сопіти  сопем                (Ми)            @ verb:pres:p:1
іти    ете     піти            #  сопіти  сопете               (Ви)            @ verb:pres:p:2
іти    лять    піти            #  сопіти  солять               (Вони)          @ verb:pres:p:3

іти    у       удіти           #  гудіти  гуду                 (Я)             @ verb:pres:s:1
іти    еш      удіти           #  гудіти  гудеш                (Ти)            @ verb:pres:s:2
іти    е       удіти           #  гудіти  гуде         (Він)           @ verb:pres:s:3
іти    емо     удіти           #  гудіти  гудемо               (Ми)            @ verb:pres:p:1
іти    ем      удіти           #  гудіти  гудем                (Ми)            @ verb:pres:p:1
іти    ете     удіти           #  гудіти  гудете               (Ви)            @ verb:pres:p:2
іти    ять     удіти           #  гудіти  гудять               (Вони)          @ verb:pres:p:3

# НФ -іти
іти    и       піти            #  сопіти  сопи                 (Ти)            @ verb:impr:s:2
іти    імо     піти            #  сопіти  сопімо               (Ми)            @ verb:impr:p:1
іти    ім      піти            #  сопіти  сопім                (Ми)            @ verb:impr:p:1
іти    іть     піти            #  сопіти  сопіть               (Ви)            @ verb:impr:s:2
іти    и       удіти           #  гудіти  гуди                 (Ти)            @ verb:impr:s:2
іти    імо     удіти           #  гудіти  гудімо               (Ми)            @ verb:impr:p:1
іти    ім      удіти           #  гудіти  гудім                (Ми)            @ verb:impr:p:1
іти    іть     удіти           #  гудіти  гудіть               (Ви)            @ verb:impr:s:2


# Наказова форма для v3

subgroup v3.imprt1

ути	и	нути		#  кашлянути  кашляни 		(Ти)                  @ verb:impr:s:2
ути	імо	нути		#  кашлянути  кашлянімо	(Ми)                          @ verb:impr:p:1
ути	ім	нути		#  кашлянути  кашлянім	(Ми)                          @ verb:impr:p:1
ути	іть	нути		#  кашлянути  кашляніть	(Ви)                          @ verb:impr:p:2




# Дієслова, що неможливо (або дуже важко) обробляти іншими правилами

group v4

#SFX M Y 105


# МН (окрім Я, Ти, Він) для всіх закінчень
ти	ла	[^йіс]ти		#  ржати  ржала 	(Вона)          @ verb:past:f
ти	ло	[^йіс]ти		#  ржати  ржало 	(Воно)          @ verb:past:n
ти	ли	[^йіс]ти		#  ржати  ржали 	(Вони)          @ verb:past:p
ти	в	[аеиоу]ти		#  ржати  ржав	 	(Я, Ти, Він)    @ verb:past:m
ти	0	впти		#  човпти  човп	 	(Я, Ти, Він)    @ verb:past:m
опти	іп	опти		#  хропти  хріп	 	(Я, Ти, Він)    @ verb:past:m
ти	вши	[аеиоу]ти		#  ржати  ржавши 	                @ advp:perf

# Т (тільки "(за)(і)ржати" - інші в гр. A)
ати	у	ржати		#  ржати  ржу 		(Я)           @ verb:pres:s:1
ати	еш	ржати		#  ржати  ржеш 	        (Ти)          @ verb:pres:s:2
ати	е	ржати		#  ржати  рже 		(Він)         @ verb:pres:s:3
ати	емо	ржати		#  ржати  ржемо 	(Ми)          @ verb:pres:p:1
ати	ем	ржати		#  ржати  ржем 	(Ми)          @ verb:pres:p:1
ати	ете	ржати		#  ржати  ржете 	(Ви)          @ verb:pres:p:2
ати	уть	ржати		#  ржати  ржуть 	(Вони)        @ verb:pres:p:3

# НФ -нути
ати	и	ржати		#  ржати  ржи	 	(Ти)          @ verb:impr:s:2
ати	імо	ржати		#  ржати  ржімо 	(Ми)          @ verb:impr:p:1
ати	ім	ржати		#  ржати  ржім 	(Ми)          @ verb:impr:p:1
ати	іть	ржати		#  ржати  ржіть	        (Ви)          @ verb:impr:p:2

# Т -жати (від)жати - (від)іжму (жати - в гр. K)
жати	іжму	[^аор]жати		#  жати  жму 		(Я)             @ verb:futr:s:1
жати	іжмеш	[^аор]жати		#  жати  жмеш 		(Ти)            @ verb:futr:s:2
жати	іжме	[^аор]жати		#  жати  жме 		(Він)           @ verb:futr:s:3
жати	іжмемо	[^аор]жати		#  жати  жмемо 	        (Ми)            @ verb:futr:p:1
жати	іжмем	[^аор]жати		#  жати  жмем 	        (Ми)            @ verb:futr:p:1
жати	іжмете	[^аор]жати		#  жати  жмете 	        (Ви)            @ verb:futr:p:2
жати	іжмуть	[^аор]жати		#  жати  жмуть 	        (Вони)          @ verb:futr:p:3

# МН -нути
# НФ -нути
жати	іжми	[^аор]жати		#  жати  жми	 	(Ти)          @ verb:impr:s:2
жати	іжмімо	[^аор]жати		#  жати  жмімо 	        (Ми)          @ verb:impr:p:1
жати	іжмім	[^аор]жати		#  жати  жмім 	        (Ми)          @ verb:impr:p:1
жати	іжміть	[^аор]жати		#  жати  жміть 	        (Ви)          @ verb:impr:p:2

# Т -йти (Т недоконаної форми, МБ доконаної)
ти	ду	    [йі]ти		#  йти  йду	(Я)           @ verb:pres:s:1
ти	деш	    [йі]ти		#  йти  йдеш	(Ти)          @ verb:pres:s:2
ти	де	    [йі]ти		#  йти  йде 	(Він)         @ verb:pres:s:3
ти	демо	[йі]ти		#  йти  йдемо 	(Ми)          @ verb:pres:p:1
ти	дем	    [йі]ти		  #  йти  йдем 	(Ми)          @ verb:pres:p:1
ти	дете	[йі]ти		#  йти  йдете	(Ви)          @ verb:pres:p:2
ти	дуть	[йі]ти		#  йти  йдуть	(Вони)        @ verb:pres:p:3

# МН -йти
ти	шов	[йі]ти		#  йти  йшов	(Я, Ти, Він)          @ verb:past:m
ти	шла	[йі]ти		#  йти  йшла 	(Вона)          @ verb:past:f
ти	шло	[йі]ти		#  йти  йшло 	(Воно)          @ verb:past:n
ти	шли	[йі]ти		#  йти  йшли	(Вони)          @ verb:past:p
ти	шовши	[йі]ти		#  йти  йшовши	                      @ advp:perf

# НФ -йти
ти	ди	[йі]ти		#  йти  йди	(Ти)          @ verb:impr:s:2
ти	дімо	[йі]ти		#  йти  йдімо	(Ми)          @ verb:impr:p:1
ти	дім	[йі]ти		#  йти  йдім	(Ми)          @ verb:impr:p:1
ти	діть	[йі]ти		#  йти  йдіть	(Ви)          @ verb:impr:p:2

# Т -їхати (Т недоконаної форми, МБ доконаної)
хати	ду	хати		#  їхати  їду	 	(Я)           @ verb:pres:s:1
хати	деш	хати		#  їхати  їдеш	 	(Ти)          @ verb:pres:s:2
хати	де	хати		#  їхати  їде	 	(Він)         @ verb:pres:s:3
хати	демо	хати		#  їхати  їдемо 	(Ми)          @ verb:pres:p:1
хати	дем	хати	  	#  їхати  їдем 	(Ми)          @ verb:pres:p:1
хати	дете	хати		#  їхати  їдете 	(Ви)          @ verb:pres:p:2
хати	дуть	хати		#  їхати  їдуть 	(Вони)        @ verb:pres:p:3

# МН -їхати
# НФ -їхати
хати	дь	хати		#  їхати  їдь	 	(Ти)          @ verb:impr:s:2
хати	дьмо	хати		#  їхати  їдьмо 	(Ми)          @ verb:impr:p:1
хати	дьте	хати		#  їхати  їдьте 	(Ви)          @ verb:impr:p:2

# Т - [^і]гнати - *жену
# слова де зникає "і" у приставці - у групі K
# не працює для "гнати" - схоже не хоче повністю заміняти слово :( - rulestocome.koi
гнати	жену	гнати		#  гнати  жену		(Я)           @ verb:pres:s:1
гнати	женеш	гнати		#  гнати  женеш 	(Ти)          @ verb:pres:s:2
гнати	жене	гнати		#  гнати  жене 		(Він)         @ verb:pres:s:3
гнати	женемо	гнати		#  гнати  женемо 	(Ми)          @ verb:pres:p:1
гнати	женем	гнати		#  гнати  женем 	(Ми)          @ verb:pres:p:1
гнати	женете	гнати		#  гнати  женете	(Ви)          @ verb:pres:p:2
гнати	женуть	гнати		#  гнати  женуть	(Вони)        @ verb:pres:p:3
# НФ
гнати	жени	гнати		#  гнати  жени 		(Ти)          @ verb:impr:s:2
гнати	женімо	гнати		#  гнати  женімо 	(Ми)          @ verb:impr:p:1
гнати	женім	гнати		#  гнати  женім 	(Ми)          @ verb:impr:p:1
гнати	женіть	гнати		#  гнати  женіть	(Ви)          @ verb:impr:p:2

# Т -гти без чергування г/ж (з ним в гр. А) (Т недоконаної форми, МБ доконаної)
ти	ну	[ия]гти		#  одягти  одягну	(Я)             @ verb:futr:s:1
ти	неш	[ия]гти		#  одягти  одягнеш	(Ти)             @ verb:futr:s:2
ти	не	[ия]гти		#  одягти  одягне 	(Він)             @ verb:futr:s:3
ти	немо	[ия]гти		#  одягти  одягнемо 	(Ми)             @ verb:futr:p:1
ти	нем 	[ия]гти		#  одягти  одягнем   	(Ми)             @ verb:futr:p:1
ти	нете	[ия]гти		#  одягти  одягнете	(Ви)             @ verb:futr:p:2
ти	нуть	[ия]гти		#  одягти  одягнуть	(Вони)             @ verb:futr:p:3

# МН -гти
гти	г	[ия]гти		#  одягти  одяг	(Я, Ти, Він)            @ verb:past:m
гти	гши	[ия]гти		#  одягти  одягши                       @ advp:perf
# НФ -гти (тільки для -ягти, для "встигти" відсутня)
ти	ни	ягти		#  одягти  одягни	(Ти)          @ verb:impr:s:2
ти	німо	ягти		#  одягти  одягнімо 	(Ми)          @ verb:impr:p:1
ти	нім	ягти		#  одягти  одягнім 	(Ми)          @ verb:impr:p:1
ти	ніть	ягти		#  одягти  одягніть 	(Ви)          @ verb:impr:p:2

# Т -[вр]ести, -асти, -прясти
сти	ду	[еая]сти		#  вести  веду		(Я)           @ verb:pres:s:1
сти	деш	[еая]сти		#  вести  ведеш 	(Ти)          @ verb:pres:s:2
сти	де	[еая]сти		#  вести  веде 		(Він)         @ verb:pres:s:3
сти	демо	[еая]сти		#  вести  ведемо 	(Ми)          @ verb:pres:p:1
сти	дем	[еая]сти		#  вести  ведем 	(Ми)          @ verb:pres:p:1
сти	дете	[еая]сти		#  вести  ведете	(Ви)          @ verb:pres:p:2
сти	дуть	[еая]сти		#  вести  ведуть	(Вони)        @ verb:pres:p:3

ти	у	пти		#  хропти  хропу		(Я)           @ verb:pres:s:1
ти	еш	пти		#  хропти  хропеш 	(Ти)          @ verb:pres:s:2
ти	е	пти		#  хропти  хропе 		(Він)         @ verb:pres:s:3
ти	емо	пти		#  хропти  хропемо 	(Ми)          @ verb:pres:p:1
ти	ем	пти		#  хропти  хропем 	(Ми)          @ verb:pres:p:1
ти	ете	пти		#  хропти  хропете	(Ви)          @ verb:pres:p:2
ти	уть	пти		#  хропти  хропуть	(Вони)        @ verb:pres:p:3

# МН
сти	ла	сти		#  їсти  їла		(Вона)            @ verb:past:f
сти	ло	сти		#  їсти  їло 		(Воно)            @ verb:past:n
сти	ли	сти		#  їсти  їли 		(Вони)            @ verb:past:p
сти	в	[^е]сти		#  їсти  їв 		(Він)            @ verb:past:m
ести	ів	ести		#  вести  вів		(Я, Ти, Він)    @ verb:past:m
ести	івши	ести		#  вести  вівши		                @ advp:perf
сти	вши	[^е]сти		#  їсти  ївши                           @ advp:perf

# НФ
сти	ди	[еая]сти		#  вести  веди		(Ти)          @ verb:impr:s:2
сти	дімо	[еая]сти		#  вести  ведімо 	(Ми)          @ verb:impr:p:1
сти	дім	[еая]сти		#  вести  ведім 	(Ми)          @ verb:impr:p:1
сти	діть	[еая]сти		#  вести  ведіть 	(Ви)          @ verb:impr:p:2

# Т -їсти, -овісти
сти	м	[ії]сти		#  їсти  їм		(Я)           @ verb:pres:s:1
ти	и	[ії]сти		#  їсти  їси		(Ти)          @ verb:pres:s:2
ти	ть	[ії]сти		#  їсти  їсть		(Він)         @ verb:pres:s:3
сти	мо	[ії]сти		#  їсти  їмо	 	(Ми)          @ verb:pres:p:1
ти	те	[ії]сти		#  їсти  їсте		(Ви)          @ verb:pres:p:2
сти	дять	їсти		#  їсти  їдять		(Вони)        @ verb:pres:p:3
#сти	дять	[і]сти		#  відповісти  відповідять (Вони) - відсутня форма 3ї особи мн

сти	ж	їсти		#  їсти  їж		(Ти)          @ verb:impr:s:2
сти	жмо	їсти		#  їсти  їжмо 		(Ми)          @ verb:impr:p:1
сти	жте	їсти		#  їсти  їжте 		(Ви)          @ verb:impr:p:2
# форми відсутні (??) - не плутати з "відповідай..."
#    О В І С Т И		> 	-СТИ,НЬ		#  відповісти > --	(Ти)
#    О В І С Т И		> 	-СТИ,НЬМО 	#  відповісти > -- 	(Ми)
#    О В І С Т И		> 	-СТИ,НЬТЕ	#  відповісти > -- 	(Ви)


# Дієслова з обмеженими формами (вечоріло)

group v5

#SFX S Y 10

ти	ло	[^у]ти		#  вечоріти  вечоріло 	(Воно)                    @ verb:past:n
нути	ло	нути		#  забракнути забракло 	(Воно)                        @ verb:past:n
ти     в       літи            #  боліти болів         (Він)                        @ verb:past:m
ти     ла      літи            #  боліти боліла        (Вона)                        @ verb:past:f
ти     ли      літи            #  боліти боліли        (Вони)                        @ verb:past:p

іти    иш      літи            #  боліти болиш         (Ти)                        @ verb:pres:s:2
іти    ять     літи            #  боліти болять        (Вони)                        @ verb:pres:p:3

ти     є       [^лт][аі]ти             #  вечоріти  вечоріє    (Воно)                        @ verb:pres:s:3
іти    ить     [лт]іти         #  закортіти  закортить         (Воно)                        @ verb:pres:s:3
ути	е	нути		#  забракнути  забракне 	(Воно)                @ verb:pres:s:3
ти	ть	ити		#  фортунити фортунить 	(Воно)                        @ verb:pres:s:3

ти     ть      їти             #  млоїти  млоїть       (Воно)                        @ verb:pres:s:3
їти    ять     їти             #  млоїти  млоять       (Вони)                        @ verb:pres:p:3
ти     в       їти             #  млоїти  млоїв        (Він)                        @ verb:past:m
ти     ла      їти             #  млоїти  млоїла       (Вона)                        @ verb:past:f
ти     ли      їти             #  млоїти  млоїли       (Вони)                        @ verb:past:p

тися	ється	[^вт][аі]тися		#  задріматися  задрімається 	(Воно)        @ verb:rev:pres:s:3
тися	тись	[^вт][аі]тися		#  задріматися  задрімаєтись 	(Воно)        @ verb:rev:inf
тися	лося	[^у]тися		#  задріматися  задрімалося 	(Воно)        @ verb:rev:past:n
тися	лось	[^у]тися		#  задріматися  задрімалось 	(Воно)        @ verb:rev:past:n

ватися ється   ватися          #  виморюватися виморюється     (Воно)                        @ verb:rev:pres:s:3
ватися ються   ватися          #  виморюватися виморюються     (Вони)                        @ verb:rev:pres:p:3

ятися  ється   ятися           #  діятися  діється     (Воно)                        @ verb:rev:pres:s:3
ятися  ятись   ятися           #  діятися  діятись     ()                             @ verb:rev:inf
тися   лися    ятися           #  діятися  діялися     (Вони)                        @ verb:rev:past:p:3
тися   всь     ятися           #  діятися  діявсь      (Він)                        @ verb:rev:past:m
тися   вся     ятися           #  діятися  діявся      (Він)                        @ verb:rev:past:m
тися   лася    ятися           #  діятися  діялася     (Вона)                        @ verb:rev:past:f
тися   лась    ятися           #  діятися  діялась     (Вона)                        @ verb:rev:past:f
тися   лись    ятися           #  діятися  діялись     (Вони)                        @ verb:rev:past:p
ятися  ються   ятися           #  діятися  діються     (Вони)                        @ verb:rev:pres:s:3


# Майбутній час на -тиме... для обмежених форм (лише 3-тя особа)

subgroup v5.cf

# SFX 5 Y 1

0	ме	ти		#  абонувати  абонуватиме 	(Він)                 @ verb:futr:s:3
ся     меться  ятися           #  діятися  діятиметься         (Він)                 @ verb:futr:s:3
ся     муться  ятися           #  діятися  діятимуться         (Вони)                 @ verb:futr:p:3
0      муть    їти             #  млоїти млоїтимуть            (Вони)                 @ verb:futr:p:3


# Інші дієслова: жати…

group v6

ти     ла      ти              #  жати  жала   (Вона)          @ verb:past:f
ти     ло      ти              #  жати  жало   (Воно)          @ verb:past:n
ти     ли      ти              #  жати  жали   (Вони)          @ verb:past:p
ти     в       ти              #  жати  жав            (Я, Ти, Він)    @ verb:past:m

ати    ну      жати            #  жати  жну            (Я)             @ verb:pres:s:1
ати    неш     жати            #  жати  жнеш           (Ти)            @ verb:pres:s:2
ати    не      жати            #  жати  жне            (Він)           @ verb:pres:s:3
ати    немо    жати            #  жати  жнемо          (Ми)            @ verb:pres:p:1
ати    нем     жати            #  жати  жнем           (Ми)            @ verb:pres:p:1
ати    нете    жати            #  жати  жнете          (Ви)            @ verb:pres:p:2
ати    нуть    жати            #  жати  жнуть          (Вони)          @ verb:pres:p:3

# НФ
ати    ни      жати            #  жати  жни            (Ти)            @ verb:impr:s:2
ати    німо    жати            #  жати  жнімо          (Ми)            @ verb:impr:p:1
ати    нім     жати            #  жати  жнім           (Ми)            @ verb:impr:p:1
ати    ніть    жати            #  жати  жніть          (Ви)            @ verb:impr:p:2

ти     вши     ти              #  жати жавши                           @ advp:perf
